【裁判字號】    97,上訴,1667
【裁判日期】    980407
【裁判案由】    毒品危害防制條例
【裁判全文】
臺灣高等法院臺中分院刑事判決        97年度上訴字第1667號
上  訴  人
即  被  告  乙○○
                      樓之2
                    （現在臺灣臺中看守所羈押中）
選任辯護人  張豐守  律師
            張淑琪  律師
上  訴  人
即  被  告  丙○○
                    （現在臺灣臺中看守所羈押中）
指定辯護人  本院公設辯護人  王金陵
上列上訴人等因違反毒品危害防制條例案件，不服臺灣臺中地方
法院97年度訴字第899號中華民國97年6月5日第一審判決 （起訴
案號：臺灣臺中地方法院檢察署96年度偵字第25856號 ），提起
上訴，本院判決如下：
    主  文
一原判決關於乙○○暨丙○○所犯附表二至七部分，均撤銷。
二乙○○犯如附表一至七所示之罪，各量處如附表一至七「主文
  」欄所示之刑（含主刑及從刑）。應執行有期徒刑拾貳年；扣
  案之第二級毒品甲基安非他命貳小包（含外包裝袋貳個，其中
  壹小包驗餘毛重零點捌捌陸公克，另壹小包驗餘淨重零點壹
  肆陸肆公克），均沒收銷燬之；扣案之電子磅秤壹臺、藥鏟壹
  支、夾鏈袋壹包（內有拾柒小包）、電話號碼000000
  0000號、0000000000號行動電話各壹支（均含
  其內之ＳＩＭ卡）均沒收。因販賣第二級毒品所得之財物其中
  新臺幣貳仟元沒收之，其餘新臺幣陸仟佰元應與丙○○連帶
  沒收之，如全部或一部不能沒收時，其中新臺幣貳仟元以其財
  產抵償之，其餘新臺幣陸仟佰元以其及丙○○之財產連帶抵
  償之。
三丙○○犯如附表二至七所示之罪，各量處如附表二至七「主文
  」欄所示之刑（含主刑及從刑）。應執行有期徒刑捌年貳月；
  扣案之第二級毒品甲基安非他命貳小包（含外包裝袋貳個，其
  中壹小包驗餘毛重零點捌捌陸公克，另壹小包驗餘淨重零點
  壹肆陸肆公克），均沒收銷燬之；扣案之電子磅秤壹臺、藥鏟
  壹支、夾鏈袋壹包（內有拾柒小包）、電話號碼00000
  00000號、0000000000號行動電話各壹支（均
  含其內之ＳＩＭ卡）均沒收。因販賣第二級毒品所得之財物新
  臺幣陸仟佰元應與乙○○連帶沒收之，如全部或一部不能沒
  收時，以其與乙○○之財產連帶抵償之。
    犯罪事實
一、乙○○（綽號「瓦斯」）前曾有違反麻醉藥品管理條例、肅
    清煙毒條例等前科，又因違反肅清煙毒條例案件，經臺灣高
    雄地方法院於民國80年11月30日，以80年度訴字第2497號判
    決判處有期徒刑3年8月確定，經送監執行後於83年2月5日假
    釋付保護管束出監，迨因保護管束期滿且未經撤銷假釋，而
    視為執行完畢（指揮書執畢日期為84年 4月18日，於本件不
    構成累犯）；丙○○（綽號「小雨」）亦曾因違反毒品危害
    防制條例案件，經臺灣彰化地方法院檢察署檢察官以88年度
    聲觀字第3048號聲請裁定送觀察勒戒，旋因經評定認無繼續
    施用之傾向，而於89年 1月18日以89年度毒偵緝字第35號為
    不起訴處分確定。 渠2人猶不知警惕，均明知甲基安非他命
    為毒品危害防制條例第2條第2項第2款附表 （即其附表二編
    號89）所規定之第二級毒品，不得非法販賣、持有 ，渠2人
    因均染有施用第二級毒品甲基安非他命之惡習，且見販賣毒
    品有利可圖，為圖增加收入以供應付施用毒品之支出，乙○○遂單獨或與丙○○分別共同基於販賣第二級毒品甲基安非
    他命營利之犯意聯絡，以由乙○○持門號0000000000號行動
    電話（一般卡，申辦人為乙○○本人）與買家聯絡，並出面
    交付第二級毒品甲基安非他命；或由丙○○負責持門號0000
    000000號行動電話（預付卡，係丙○○借用其前夫謝銘鋒之
    名字申辦）為與毒品上游商（指姓名、年籍、住居所均不詳
    綽號「阿忠」之成年男子及賴建助）購買販入第二級毒品甲
    基安非他命，並將進貨毒品以乙○○所有之電子磅秤、藥鏟
    、夾鏈袋等工具分裝為小包裝，再將所分裝之甲基安非他命
    送至乙○○之工作處所以利販賣之分工方式，先後為下列販
    賣第二級毒品甲基安非他命之行為：
  (一)乙○○先於96年10月6日至8日間之某日時，在臺中市○○路
    ○段406巷5號中文姓名邱希拉（國籍：菲律賓、原名為NISPE
    ROS PRECILA、綽號：「大姐」、「BRECY」）之租屋處，向
    邱希拉（所涉販賣第二級毒品甲基安非他命予乙○○部分，
    業經本院另案97年度上訴字第2947號判決在案）購入重量不
    詳，價格為新臺幣（下同） 4千元之第二級毒品甲基安非他
    命後，除部分供其自己施用外，乙○○並將其中重量不詳之
    第二級毒品甲基安非他命，以其所有之電子磅秤、藥鏟、夾
    鏈袋（均已扣案），將上開第二級毒品甲基安非他命按 2千
    元之價格（重量不詳）裝在夾鏈袋內後，再將之販賣予庚○○（販賣之時間、地點、數量、金額、交易方式，均詳見附
    表一所示）。
  (二)丙○○先以0000000000號行動電話向姓名、年籍及住居所均
    不詳綽號「阿忠」之成年人談妥購買重量約 1錢之第二級毒
    品甲基安非他命後 ，隨即於96年10月13日下午5時53分前之
    某時，在臺中市旱溪附近某處，向該姓名、年籍及住居所均
    不詳綽號「阿忠」之成年人販入重量約 1錢之第二級毒品甲
    基安非他命，並在其與乙○○共同居住（係同一層樓分別不
    同之房間） 之臺中市○○區○○路3段11巷24之1號2樓房間
    內，以乙○○所有之電子磅秤、藥鏟、夾鏈袋（均已扣案）
    ，將上開購入之第二級毒品甲基安非他命先按1千元、2千元
    之價格（重量均不詳）分裝在夾鏈袋內後，再將之送至乙○○所任職之臺中縣神岡鄉○○路614巷13號 「富壽瓦斯行」
    交給乙○○，再由乙○○依聯絡購買者之需要分別增減丙○○已包裝妥之第二級毒品甲基安非他命之份量（如附表二己○○僅欲購買8百元） ，將之販賣予己○○、戊○○（起訴
    書誤載為陳正浩、販賣之時間、地點、數量、金額、交易方
    式，分別見如附表二、三所示）。
  (三)丙○○另又以0000000000號行動電話與賴建助所持用之0000
    000000號行動電話聯絡談妥欲購買之第二級毒品甲基安非他
    命數量及交易地點，隨即於96年10月14日凌晨 5時32分後某
    時，在臺中市東區旱溪附近，以3萬5千元之價格（均由乙○○出資），向賴建助（所涉販賣第二級毒品甲基安非他命予
    丙○○部分，業經臺灣臺中地方法院檢察署檢察官以97年度
    偵字第28796號、98年度偵字第888號提起公訴，現由臺灣臺
    中地方法院審理中）購入重量為7錢（每錢5千元）之第二級
    毒品甲基安非他命，丙○○並將上開由乙○○所出資購入之
    第二級毒品甲基安非他命攜回交付予乙○○，再由乙○○在
    臺中市○○區○○路3段11巷24之1號2樓住處房間內 ，以其
    所有之電子磅秤、藥鏟、夾鏈袋（均已扣案），將上開第二
    級毒品甲基安非他命分裝在夾鏈袋內，以供販賣之用。嗣乙○○分別將其中部分第二級毒品甲基安非他命販售予戊○○
    、庚○○（販賣之時間、地點、數量、金額、交易方式，分
    別見如附表四、五、六、七所示）。嗣如附表三、四、五、
    七所示之購買毒品者戊○○於96年10月30日上午 7時45分許
    ，在其臺中縣豐原市○○路152巷8號住處為警查獲，並扣得
    其於96年10月29日（起訴書誤認為30日）向乙○○所購得尚
    未用罄之第二級毒品甲基安非他命1小包（警秤毛重0.4公克
    ，驗餘淨重0.2209公克）；而乙○○及丙○○則稍後於96年
    10月30日上午10時10分許，為警持臺灣臺中地方法院法官所
    核發之搜索票 ，在臺中市○○區○○路3段11巷24之1號2樓
    住處執行搜索而查獲，現場並扣得乙○○與丙○○所有，於
    96年10月14日向賴建助所販入供販賣之第二級毒品甲基安非
    他命2小包（含外包裝袋2個 ，其中1小包驗餘毛重0.8836公
    克，另1小包驗餘淨重0.1464公克） 及供分裝販賣第二級毒
    品甲基安非他命所用之電子磅秤1臺 、藥鏟1支、夾鏈袋1包
    （內有37小包），與供聯絡購買、販賣第二級毒品甲基安非
    他命所用之0000000000號（LG廠牌）、0000000000號（明碁
    廠牌）行動電話（均含有SIM卡）各一支 ，另又扣得乙○○
    所有供其施用第二級毒品甲基安非他命所用之殘渣袋 2包、
    玻璃球吸食器1支等物。
二、案經臺中市警察局刑警大隊移送臺灣臺中地方法院檢察署檢
    察官偵查起訴。
    理  由
甲、程序部分：
    按法院之審判固應以起訴之犯罪事實為範圍，但法院於不妨
    害事實同一之範圍內，仍得自由認定事實，適用法律。所謂
    事實同一，係指刑罰權所以發生之原因事實係屬同一者而言
    ，是判決所認定之事實與檢察官起訴之事實是否同一，應以
    檢察官擇為訴訟客體之基本社會事實關係是否相同為準，非
    謂其全部之事實均須一致；苟其基本事實相同，其餘部分縱
    或稍有出入，仍不失為事實同一（最高法院89年度台上字第
    3437號判決意旨參見）。又按刑事訴訟之審判，雖採不告不
    理原則，法院固不得對未經起訴之事實予以審判，但在不妨
    害事實同一之範圍內，仍非不得自由認定事實，適用法律。
    換言之，如刑罰權對象之客觀基本社會事實相同，縱起訴事
    實所述犯罪時、地略有錯誤，或犯罪方法、被害法益不同，
    或所犯罪名有別，法院仍得予以審判（最高法院95年度台上
    字第1271號判決意旨參照）。本件檢察官於起訴書犯罪事實
    欄（六）、（七）中， 已對上訴人即被告乙○○、丙○○2
    人所為之販賣第二級毒品甲基安非他命之犯行，明確記載販
    賣之對象（指庚○○、戊○○）、數量、金額、地點等，雖
    販賣時間之記載錯誤，惟此二部分經原審及本院調查後，認
    僅係檢察官起訴書犯罪事實欄（六）、（七）所記載之販賣
    時間有所錯誤，依上揭最高法院見解，縱檢察官起訴書犯罪
    事實欄（六）、（七）有將時間記載錯誤之情形，然並非未
    經起訴，原審及本院自得就此部分予以審判，要無訴外裁判
    之問題。被告乙○○之選任辯護人就此二部分認原審判決與
    檢察官起訴書犯罪事實欄（六）、（七）所記載之時間已有
    不同，則原審判決所認定之犯罪時間及事實，實際上並未經
    檢察官提起公訴，原審顯有訴外裁判之見解，應係對「事實
    同一」詮釋之誤會，此應先予指明。
乙、實體部分：
壹、有關證據能力部分：
一、被告乙○○之選任辯護人主張：被告乙○○於警詢、偵查及
    原審值日法官羈押訊問時之自白，因可證明係遭受詐欺、利
    誘等不當訊問之方式取得（指警詢）及延伸受詐欺、利誘，
    致使被告乙○○未能為任意之供述，被告乙○○之自白仍非
    出於自由意志之陳述（指檢察官偵訊及原審值日法官羈押訊
    問），均不得為證據。經查：
  (一)按被告之自白，非出於強暴、脅迫、利誘、詐欺、疲勞訊問
    、違法羈押或其他不正之方法，且與事實相符者，得為證據
    ，刑事訴訟法第156條第1項定有明文。又按共同被告與非共
    同被告之共犯之自白及其他不利於己之陳述，須非出於強暴
    、脅迫、利誘、詐欺、疲勞訊問、違法羈押或其他不正方法
    ，且與事實相符者，始得採為認定被告犯罪之證據，如係出
    於不正方法，即非自由陳述，其取得自白或其他不利陳述之
    程序，已非適法，則不問陳述內容是否確與事實相符，因其
    非係適法之證據，即不能採為判決之基礎，此就刑事訴訟法
    第156條第1項規定之立法意旨觀之，應為當然之解釋。故審
    理事實之法院遇有被告對於共同被告或非共同被告之共犯之
    自白或其他不利於己之陳述提出不正方法取得之抗辯，應先
    於其他事證而為調查，並命提出該自白之檢察官就自白之出
    於自由意志指出證明方法，茍除負責偵訊之人員證述未以不
    正方法取供外，檢察官無法舉出其他證據證明，自不能認該
    自白係出於陳述人之自由意志（最高法院96年度台上字第41
    59號判決意旨參照）。另按被告以外之人（包括證人、鑑定
    人、告訴人、被害人及共同被告等）於檢察事務官、司法警
    察官或司法警察調查中所為之陳述，與審判中不符時，其先
    前之陳述具有較可信之特別情況，且為證明犯罪事實存否所
    必要者，得為證據，刑事訴訟法第159條之2定有明文。以下
    就乙○○以被告身分、證人身分（指對被告丙○○而言）之
    不同，分別論述其警詢、偵訊及原審羈押訊問所為陳述之證
    據能力：
  本件被告乙○○於96年10月30日之警詢調查筆錄（過程只有
    錄音並無畫面），被告乙○○警訊筆錄第二頁警察問，你對
    於警方查獲你違反毒品案件你有何意見陳述這個段落期間，
    警員有向被告乙○○說你都要認罪協商了，販賣那部分你就
    承認----，但沒有出現可以回家的話，業經本院於97年11月
    3 日勘驗警詢錄音光碟甚明，有當日勘驗筆錄可稽（見本院
    卷）。由上揭勘驗過程可見，當日在製作筆錄之前警方應該
    已經有與被告乙○○討論過認罪協商的事情無誤（但究係由
    警方先主動提出，抑或係由被告乙○○自行主動提出要求，
    尚無從由勘驗錄音光碟之內容探知），惟審酌承辦警員僅以
    「你都要認罪協商了，販賣那部分你就承認」等語，向被告
    乙○○表達其要坦承所犯販賣毒品之行為，並非以舉證及提
    示相關資料之科學辦案方式，使被告乙○○受限於已十分明
    確之事證始為坦承犯行，本院認被告乙○○此部分警詢之供
    述尚有非出於其自由意志之疑慮，基於嚴格之證據法則，認
    尚非屬適法之證據，揆諸刑事訴訟法第156條第1項規定意旨
    ，本院認不得為證據。
  至證人乙○○（係對被告丙○○而言）前於警訊時所為之陳
    述，雖係與證人乙○○於原審審理時（見原審97年4月8日審
    判筆錄）所為之證述內容不符，惟證人乙○○於警詢時所為
    之陳述，依上開勘驗過程可知，證人乙○○之證述（對被告
    丙○○而言）尚有非出於其自由意志之疑慮，顯見證人乙○○此部分警詢陳述，並不具有較可信之特別情況。且依現行
    刑事訴訟法之規定係屬被告以外之人於審判外之言詞陳述，
    本院認亦無證據能力。
  (二)按刑事訴訟法第159條之1 第2項所定得為證據之被告以外之
    人於偵查中向檢察官所為之陳述，包括共同被告非以證人身
    分於偵查中向檢察官所為之陳述，係有關證據能力之規定，
    無關乎證據之證明力。故共同被告在被告本人之案件調查中
    ，如已轉換為證人，依法具結陳述，並賦予被告對該共同被
    告所為之陳述為詰問之機會者，該以共同被告身分所為之陳
    述，法院即非不得與其以證人身分所為之陳述，綜合該被告
    以外之人全部供述證據，斟酌案內其他調查之證據資料，本
    於經驗法則及論理法則，作合理之比較而為取捨、判斷，此
    乃實質證據價值之自由判斷問題；非謂於被告本人案件中，
    僅能採取共同被告以證人身分所為之陳述作為判斷之依據，
    該非以證人身分之共同被告所為之陳述，即為無證據能力之
    證據，而應予排除不用（最高法院96年度台上字第1677號判
    決意旨參見）。又按刑事訴訟法第159條之1規定：被告以外
    之人（包括證人、鑑定人、告訴人、被害人及共同被告等）
    於審判外向法官所為之陳述，得為證據。被告以外之人於偵
    查中向檢察官所為之陳述，除顯有不可信之情況者外，得為
    證據。另按證人、鑑定人依法應具結而未具結者，其證言或
    鑑定意見，不得作為證據，刑事訴訟法第158條之3定有明文
    。因證人、鑑定人未依法具結，無法擔保其證言係據實陳述
    或鑑定意見為公正誠實，若違反而未具結者，其證言或鑑定
    意見，不應使其具有證據能力。又刑事訴訟法第158條之3規
    定：「證人、鑑定人依法應具結而未具結者，其證言或鑑定
    意見，不得作為證據。」所謂「依法應具結而未具結者」，
    係指檢察官（偵查中）或法官（審判中）依刑事訴訟法第17
    5條之規定，以證人身分傳喚被告以外之人 （含證人、告發
    人、告訴人、被害人、共犯或共同被告）到庭作證，或雖非
    以證人身分傳喚到庭，而於訊問調查過程中，轉換為證人身
    分為調查時，此時其等供述之身分為證人，則檢察官、法官
    自應依本法第186條有關具結之規定 ，命證人供前或供後具
    結，其陳述始符合第158條之3之規定，而有證據能力。若檢
    察官或法官非以證人身分傳喚而以告發人、告訴人、被害人
    或共犯、共同被告身分傳喚到庭為訊問時（例如刑事訴訟法
    第71條、第219條之6第2項、第236條之1第1項、第248條之1
    、第271條第2項、第271條之1第1項） ，其身分既非證人，
    即與「依法應具結」之要件不合，縱未命其具結，純屬檢察
    官或法官調查證據職權之適法行使，當無違法可言。而前揭
    不論係本案或他案在檢察官面前作成未經具結之陳述筆錄，
    係屬被告以外之人於偵查中向檢察官所為之陳述，本質上屬
    於傳聞證據，基於保障被告在憲法上之基本訴訟權，除該被
    告以外之人死亡、身心障礙致記憶喪失或無法陳述、滯留國
    外或所在不明而無法傳喚或傳喚不到、或到庭後拒絕陳述等
    情形外，如已經法院傳喚到庭具結而為陳述，並經被告或其
    辯護人之反對詰問，前揭非以證人身分而在檢察官面前未經
    具結之陳述筆錄，除顯有不可信之情況者外，得為證據，並
    應於判決內敘明其符合傳聞證據例外之理由；又前揭非以證
    人之身分（如共犯被告、同案被告）在審判中之陳述筆錄，
    倘該被告以外之人已經法院以證人身分傳喚到庭並經具結作
    證，且由被告或其辯護人為反對詰問，或有前揭傳喚不能或
    詰問不能之情形外，該未經具結之陳述筆錄因屬審判上之陳
    述，自有證據能力；若係在另案法官面前作成之陳述筆錄，
    本質上亦屬傳聞證據 ，自得依本法第159條之1第1項之規定
    ，認有證據能力。不能因陳述人未經具結，即一律適用本法
    第158條之3之規定，排除其證據能力（最高法院96年度台上
    字第3527號判決意旨參照），是被告乙○○（係被告丙○○
    以外之人）於96年10月30日於檢察官偵查中以共犯被告身分
    所為之陳述，而未以證人身分具結後證述，其陳述性質仍屬
    被告以外之人於審判外之陳述，而屬傳聞證據。參酌以共犯
    被告乙○○於96年10月30日在檢察官偵訊時（未經具結），
    最初供稱：「（問：96年10月13日，是否曾出賣毒品予他人
    ？）他們拿錢叫我幫他們去買的，我不知道他們的名字」等
    語（見96年度偵字第25856號偵查卷第22頁） ，惟共犯被告
    乙○○於當日檢察官偵訊時（後段）又陳稱：【（問：在警
    詢中你說「因為我上班不方便帶太多安非他命在身上，如果
    有人跟我買我身上不夠時，我就會通知丙○○幫我送毒品到
    指定地點給我，以利我販賣」，是否實在？）實在】；「（
    問：丙○○幫你送毒品到你指定地點給你時，她是否知道送
    去的毒品是要用來販賣的？）她不曉得」；「（問：補充？
    ）我有在警局跟市刑大的講，協商幫助調查。我承認我所做
    的一切，他們說要跟檢察官講」等詞（見同上偵查卷第23頁
    至第24頁）。依上開陳述內容可見，共犯被告乙○○在檢察
    官偵訊時，尚能自由選擇表示「是」或「不是」之意思（此
    由訊問筆錄全文內容更可得到印證）及丙○○不曉得送去的
    毒品是要用來販賣的，最後於補充時更有主動將「協商幫助
    調查」之事由向檢察官陳明，顯見檢察官並無何誘導訊問及
    以強暴、脅迫、利誘、詐欺、疲勞訊問、違法羈押或其他不
    正之方法為訊問之情形，是共犯被告乙○○當日（即96年10
    月30日）之偵訊筆錄應係出於其自由意志所為，且未受因警
    員上開「你都要認罪協商了，販賣那部分你就承認（於檢察
    官上開訊問時被告乙○○並未承認有販賣毒品甲基安非他命
    ）」方式問話之影響，而延伸至檢察官偵訊時之情況（警訊
    結束距檢察官偵訊中間相隔約三小時餘），並參照比對卷附
    監聽錄音譯文內容，揆諸上開說明，應認共犯被告乙○○於
    96年10月30日檢察官偵查中所為之陳述，客觀上應具有較可
    信之特別情況，且亦為證明被告丙○○犯罪事實存否所必要
    ，是依上開規定，共犯被告乙○○於檢察官偵訊中所為之陳
    述【此共同被告乙○○在被告丙○○本人之案件調查中，業
    已轉換為證人，依法具結陳述（見原審97年4月8日審判筆錄
    ），並賦予被告丙○○及其辯護人對該共同被告乙○○所為
    之陳述為詰問之機會，該以共同被告身分所為之陳述，法院
    即非不得與其以證人身分所為之陳述，綜合該被告以外之人
    全部供述證據，斟酌案內其他調查之證據資料，本於經驗法
    則及論理法則，作合理之比較而為取捨、判斷，此乃實質證
    據價值之自由判斷問題】自有證據能力。此外，被告丙○○
    及其辯護人於本院行準備程序及審理時復未提出其他可供證
    明共犯被告乙○○於檢察官偵訊時所為之陳述，究有如何之
    「顯有不可信之情況」以供本院得以即時調查審認等情，足
    認上開共犯被告乙○○於檢察官偵訊中所言並無「顯有不可
    信之情況」存在。
  (三)按實施刑事訴訟程序之公務員違法取得證據後，進一步衍生
    取得之證據，縱與先前之違法取證具有如毒樹、毒果之因果
    關聯性，然該進一步採證之程序，苟屬合法，且與先前違法
    取證係個別獨立之偵查行為，我國刑事訴訟法並無排除其作
    為證據之明文；必先前違法之取證，與嗣後之合法取得證據
    行為，二者前後密切結合致均可視為衍生證據取得程序之一
    部，該衍生證據之取得因而存在違法事由，始得依其違法之
    具體情況，分別適用刑事訴訟法證據排除之相關規定，認無
    證據能力 （最高法院97年度臺上字第245號判決意旨參見）
    。本件被告乙○○於96年10月30日警詢之供述，依上所述既
    自陳其非出於自由意志，非係適法之證據，揆諸刑事訴訟法
    第156條第1項規定意旨，本院故認不得為證據。惟嗣後被告
    乙○○接受檢察官偵訊及於原審值日法官羈押訊問時，相對
    於先前不合法之警局調查詢問，乃一個別獨立之合法偵訊程
    序及羈押訊問程序（係向法官所為之陳述），二者間本不具
    有密切結合之關聯性，要無延續其於警訊調查中所自陳之受
    詐欺、利誘，致未能自由陳述之情況在存在。況檢察官之偵
    訊，已在警局調查結束後三小時餘，原審值日法官之羈押訊
    問亦係在警局調查結束後逾六個小時，更無從執警局調查詢
    問時受不正取供為由，任意主張在檢察官偵訊中及原審值日
    法官羈押訊問時亦有不能本於自由意思而為陳述之情事。本
    件被告乙○○及其選任辯護人認：被告乙○○於96年10月30
    日之警訊筆錄係受有詐欺、利誘等不當訊問方式取得，另偵
    訊筆錄及原審羈押訊問筆錄均同受警訊筆錄延伸之詐欺、利
    誘而非出於自由意志之陳述【被告乙○○之檢察官偵訊筆錄
    是否出於自由意志，詳見上述(二)部分】，不得為證據云云，
    似有誤會。
二、按現行刑事訴訟法第287條之2規定「法院就被告本人之案件
    調查共同被告時，該共同被告準用有關人證之規定」，即共
    同被告對於其他共同被告之案件而言，為被告以外之第三人
    ，本質上屬於證人，為確保被告對證人之對質詰問權，證人
    於審判中，應依法定程序，到場具結陳述，並接受被告之詰
    問，其陳述始得作為認定被告犯罪事實之判斷依據。本件證
    人即共犯乙○○（相對被告丙○○而言）於原審審理時；證
    人即共犯丙○○（相對被告乙○○而言）於本院審理時分別
    以證人身分具結作證，並已確實保障被告丙○○、乙○○及
    其等之選任辯護人、指定辯護人等之對質詰問權及詰問權，
    本院認以證人（相對於各該被告而言） 乙○○、丙○○2人
    之上揭證述作為證據為適當，合先敘明。
三、按所謂被告以外之人於審判外之陳述，係指被告以外之人就
    其曾經參與或見聞之事實，事後追憶並於審判外為陳述者而
    言。如被告以外之人係被告犯罪之共同正犯、共犯、相對人
    、被害人或其他關係人，而於被告實行犯罪行為時與被告為
    言詞或書面對談，且其對話之本身即係構成被告犯罪行為之
    部分內容者，因非屬其事後就曾經與聞之事實所為之追憶，
    自與審判外之陳述有間，二者不容混淆。又國家基於犯罪偵
    查之目的，對被告或犯罪嫌疑人進行通訊監察，乃係以監控
    與過濾受監察人通訊內容之方式，蒐集對其有關之紀錄，並
    將該紀錄予以查扣，作為認定犯罪與否之證據，屬於刑事訴
    訟上強制處分之一種，而監聽係通訊保障及監察法（下稱：
    通保法） 第13條第1項所定通訊監察方法之一，司法警察機
    關依法定程序執行監聽取得之錄音，係以錄音設備之機械作
    用，真實保存當時通訊之內容，如通訊一方為受監察人，司
    法警察在監聽中蒐集所得之通訊者對話，若其通話本身即係
    被告進行犯罪中構成犯罪事實之部分內容，則依前開說明，
    自與所謂「審判外之陳述」無涉，應不受傳聞法則之規範，
    當然具有證據能力。至司法警察依據監聽錄音結果予以翻譯
    而製作之監聽譯文，屬於文書證據之一種，於被告或訴訟關
    係人對其譯文之真實性發生爭執或有所懷疑時，法院固應依
    刑事訴訟法第165條之1第2項規定 ，以適當之設備，顯示該
    監聽錄音帶之聲音，以踐行調查證據之程序，俾確認該錄音
    聲音是否為通訊者本人及其內容與監聽譯文之記載是否相符
    ；或傳喚該通訊者；或依其他法定程序，為證據調查。倘被
    告或訴訟關係人對該通訊監察譯文之真實性並不爭執，即無
    勘驗辨認其錄音聲音之調查必要性，法院於審判期日如已踐
    行提示監聽譯文供當事人辨認或告以要旨，使其表示意見等
    程序並為辯論者，其所為之訴訟程序即無不合（最高法院97
    年度台上字第5940號判決意旨參見）。再按有事實足認被告
    或犯罪嫌疑人有最輕本刑為3年以上有期徒刑之罪嫌 ，並危
    害國家安全或社會秩序情節重大，而有相當理由可信其通訊
    內容與本案有關，且不能或難以其他方法蒐集或調查證據者
    ，得發通訊監察書。通訊監察書，偵查中由檢察官依司法警
    察機關聲請或依職權核發，審判中由法官依職權核發。又除
    法律另有規定外，實施刑事訴訟程序之公務員因違背法定程
    序取得之證據，其有無證據能力之認定，應審酌人權保障及
    公共利益之均衡維護。修正前通訊保障及監察法第5條第1項
    第1款、第2項、刑事訴訟法第158條之4分別定有明文。本件
    關於被告乙○○所使用之0000000000號及被告丙○○所使用
    之0000000000號行動電話之監聽錄音，為經臺灣臺中地方法
    院檢察署核准在案，並有詳載監察電話、對象、時間及譯文
    等之通訊監察書及譯文紀錄等附卷可參，係依法所為之監聽
    ；況審酌電話監聽侵害被告權益之種類及輕重、對於被告訴
    訟上防禦不利益之程度、犯罪所生之危害或實害等情形，兼
    顧人權保障及公共利益之均衡維護，本院亦認本件此部分電
    話監聽合於比例原則，是認應具有證據能力。至本件有關被
    告乙○○所使用之0000000000號及被告丙○○所使用之0000
    000000號行動電話之監聽錄音譯文內容，被告乙○○及丙○○ 2人於原審及本院審理時經提示卷附之監聽錄音譯文內容
    ，亦均未否認係渠2人之對話內容，且檢察官、被告2人及其
    指定辯護人、選任辯護人等於本院準備程序及審判期日中均
    未對此部分之證據表示意見，且迄至言詞辯論終結前亦未聲
    明異議，揆諸前開最高法院見解，認卷附之各該監聽錄音譯
    文亦有證據能力。
四、被告丙○○之指定辯護人對證據能力部分均未表示意見；另
    被告乙○○之選任辯護人則主張：證人庚○○、己○○、戊○○等人於警詢中之陳述，屬刑事訴訟法第159條第1項之傳
    聞供述，無證據能力；證人庚○○、己○○、戊○○等人於
    偵查中所為之陳述，未經被告行使對質詰問權利，依最高法
    院94年度台上字第5651號判決意旨，無證據能力。經查：
  (一)按被告以外之人於檢察事務官、司法警察官或司法警察調查
    中所為之陳述，與審判中不符時，其先前之陳述具有較可信
    之特別情況，且為證明犯罪事實存否所必要者，得為證據，
    刑事訴訟法第159條之2定有明文。又該條所謂「具有較可信
    之特別情況」，係指證人於司法警察調查中所為之陳述，與
    審判中不符，而以先前之陳述，從客觀上之環境或條件等情
    況加以觀察，有足以取代審判中交互詰問之可信性保證者而
    言。證人所為之先前陳述，相較於審判中之陳述，是否具有
    更可信之特別情況，應依其陳述時外部之客觀情況；而所謂
    「顯有不可信」、「相對特別可信性」、「絕對特別可信性
    」，係指陳述是否出於供述者之真意、有無違法取供情事之
    「信用性」而言，故應就偵查或調查筆錄製作之原因、過程
    及其功能等加以觀察其可信性，據以判斷該傳聞證據是否有
    顯不可信或有特別可信之情況而例外具有證據能力，並非對
    其陳述內容之「證明力」如何加以論斷，二者層次不同，不
    容混淆。查被告乙○○及其選任辯護人主張證人庚○○、戊○○、己○○之警詢筆錄均係審判外之陳述，不具證據能力
    。惟查，本案證人庚○○、己○○、戊○○均是因涉犯施用
    毒品案件，而為警查獲或持搜索票執行搜索後，於各該施用
    毒品案件製作警詢筆錄之過程中，自行供出其施用毒品之來
    源等情，有前揭證人之警詢筆錄可證，且證人庚○○、己○○、戊○○於製作警詢筆錄時，並非單純專為指證被告乙○○及丙○○ 2人販賣第二級毒品甲基安非他命之犯行而製作
    ，且距離案發時間最近，記憶較為深刻，亦較少利害考量或
    不當外力介入，且較無來自被告乙○○、丙○○在場之壓力
    ，或事後串謀而故為迴護被告乙○○、丙○○之機會，所為
    之陳述當較事後翻異之詞為可信，雖證人庚○○、戊○○、
    己○○等人警詢之陳述，與渠等嗣後於原審審理時所為結證
    之內容有所不符（亦非全部分不符，而係針對究係向被告乙○○購買，抑或係委由被告乙○○幫忙渠等代為購買有所不
    同），然本院認證人庚○○、戊○○、己○○等人於警詢所
    為之陳述，依上揭所述顯屬具有較可信之特別情況，且為證
    明被告乙○○、丙○○犯罪事實所必要者，依刑事訴訟法第
    159條之2規定，自均具有證據能力，而得為本案之證據。
  (二)按刑事訴訟法第159條之1規定：被告以外之人於審判外向法
    官所為之陳述，得為證據。被告以外之人於偵查中向檢察官
    所為之陳述，除顯有不可信之情況者外，得為證據。本件證
    人庚○○、己○○、戊○○等人下列經本院所引用於檢察官
    偵訊中所為之陳述，本院審酌證人庚○○、己○○、戊○○
    等人於檢察官偵訊時係經檢察官告知具結之義務及偽證之處
    罰，並命證人朗讀結文後具結（其中證人戊○○96年10月30
    日之結文係附在原審卷第267頁） ，檢察官更有依法告知渠
    等得拒絕證言，衡情證人庚○○、己○○、戊○○等人自必
    小心謹慎以免觸犯偽證罪，且被告乙○○、丙○○及其 2人
    之指定辯護人、選任辯護人於本院審理時亦未提出、主張任
    何可供證明證人庚○○、己○○、戊○○等人於檢察官偵訊
    時所為之陳述，究有如何之「顯有不可信之情況」以供本院
    得以即時調查，足認證人庚○○、己○○、戊○○等人於檢
    察官偵訊時經具結結證所為之證詞，自得為證據，而有證據
    能力。至被告乙○○與其選任辯護人辯解及辯護稱：證人庚○○、己○○、戊○○等人於檢察官偵訊時之訊問筆錄（指
    已具結者），與渠等在原審審理時所結證之證述內容互核有
    不相同及矛盾之處，是渠等所證述內容究以何次為真？或均
    為虛偽之供述？則係屬證據「證明力」之問題，應併予指明
    。
五、按證據能力乃證據資料容許為訴訟上證明之資格，屬證據形
    式上之資格要件；至證據之證明力，則為證據之憑信性及對
    於待證事實實質上之證明價值。證據資料必須具有證據能力
    ，容許為訴訟上之證明，並在審判期日合法調查後，始有證
    明力可言，而得為法院評價之對象。又修正後刑事訴訟法第
    159條之4規定，可作為證據之文書有：一、除顯有不可信之
    情況外，公務員職務上製作之紀錄文書、證明文書。二、除
    顯有不可信之情況外，從事業務之人於業務上或通常業務過
    程所須製作之紀錄文書、證明文書。三、除前二款之情形外
    ，其他於可信之特別情況下所製作之文書。而該法條第 2款
    所稱從事業務之人於業務上或通常業務過程所須製作之紀錄
    文書、證明文書，因係於通常業務過程不間斷、有規律而準
    確之記載，且大部分紀錄係完成於業務終了前後，無預見日
    後可能會被提供作為證據之不實登載動機，不實之可能性小
    ，除非該等紀錄文書或證明文書有顯然不可信之情況，否則
    有承認其為證據之必要；因此，採取上開文書作為證據，應
    注意該文書之製作，是否係於例行性之業務過程中，基於觀
    察或發現而當場或即時記載之特徵。經查，卷附之門號0000
    000000號之通聯調閱查詢單及通聯紀錄，本係由各該電信業
    者（如中華電信及臺灣大哥大）為計算電話通話費用，而以
    電信業者管控中之電腦設備逐筆紀錄通話門號之通話日期、
    時間長短、通話對方門號（即發話方、受話方與發簡訊）、
    通話地點所在之最近基地台位置等。則上開門號通聯調閱查
    詢單及通聯紀錄，顯非為訴訟上之特定目的而製作，而係屬
    於通常業務過程中不間斷的有規律記載，是其記載者，不具
    有個案性質，自係屬於從事業務之人於業務上或通常業務過
    程所須製作之紀錄文書，經查亦無顯不可信之情況，上開原
    審卷附之門號0000000000號之通聯調閱查詢單及通聯紀錄，
    應具有證據能力。
六、又按刑事訴訟法第159條之5第2項所定 ：「當事人、代理人
    或辯護人於法院調查證據時，知有第159條第1項不得為證據
    之情形，而未於言詞辯論終結前聲明異議者，視為有前項之
    同意。」乃係基於證據資料愈豐富，愈有助於真實發現之理
    念，酌採當事人進行主義之證據處分權原則，並強化言詞辯
    論主義，透過當事人等到庭所為之法庭活動，在使訴訟程序
    順暢進行之要求下，承認傳聞證據於一定條件內，得具證據
    適格。此種「擬制同意」 ，因與同條第1項之明示同意有別
    ，實務上常見當事人等係以「無異議」或「沒有意見」表示
    之，斯時倘該證據資料之性質，已經辯護人閱卷而知悉，或
    自起訴書、原審判決書之記載而了解，或偵、審中經檢察官
    、審判長、受命法官、受託法官告知，或被告逕為認罪答辯
    或有類似之作為、情況，即可認該相關人員於調查證據之時
    ，知情而合於擬制同意之要件（最高法院96年度臺上字第41
    74號判決意旨參見）。經查，本判決下列所引用之各該被告
    以外之人於審判外之陳述【指書面陳述（如行動電話申請人
    個人資料、搜索扣押筆錄、扣押物品目錄表、扣押物品收據
    、臺中市警察局刑警大隊刑事案件報告書等）】，檢察官、
    被告 2人及其指定辯護人、選任辯護人等於本院準備程序及
    審判期日中均未對此部分之證據表示意見，且迄至言詞辯論
    終結前亦未聲明異議，本院審酌上開證據資料製作時之情況
    ，尚無違法不當及證明力明顯過低之瑕疵，亦認為以之作為
    證據應屬適當，揆諸前開規定，爰依刑事訴訟法第159條之5
    規定，認本院後述之前揭證據等【指書面陳述（如行動電話
    申請人個人資料、搜索扣押筆錄、扣押物品目錄表、扣押物
    品收據、臺中市警察局刑警大隊刑事案件報告書等）】均有
    證據能力。
七、至卷附之現場照片、查扣物品照片等照片，均係屬機械性紀
    錄特徵，也就是認識對象的是照相鏡頭，透過鏡頭形成的畫
    面映寫入膠卷或特定儲存設備內（如記憶卡），然後還原於
    照相紙上，故照相及攝影中不含有人的供述要素，再現實情
    形與作為傳達結果的照相，在內容上的一致性是透過機械的
    正確性來加以保障的，在照相中並不存在人對現實情形的知
    覺、記憶，在表現時經常可能發生的錯誤（如知覺的不準確
    、記憶隨時間推移而發生的變化、遺忘），故照相當然是非
    供述證據，並無傳聞法則之適用，惟上開照片既係透過相機
    拍攝後所得，且與本案犯罪事實具有關聯性，且被告 2人及
    其指定辯護人、選任辯護人對於卷內所附之上揭各該照片亦
    均未表示異議，或主張係執法人員違法取得，經查又無不得
    作為證據之事由，依法自得作為證據，而有證據能力。
八、又本件在如附表三、四、五、七所示之購買毒品者戊○○於
    96年10月30日上午7時45分許，在其臺中縣豐原市○○路152
    巷8號住處，所扣得其於96年10月29日 （起訴書誤認為30日
    ）向被告乙○○所購得尚未用罄之第二級毒品甲基安非他命
    1小包（毛重0.4公克，驗餘淨重0.2209公克）；及被告乙○○、丙○○於96年10月30日上午10時10分許，為警所查獲扣
    得於96年10月14日所販入供販賣之第二級毒品甲基安非他命
    2小包（含外包裝袋2個 ，其中1小包驗餘毛重0.8836公克，
    另1小包驗餘淨重0.1464公克） 及供分裝販賣第二級毒品甲
    基安非他命所用之電子磅秤1臺 、藥鏟1支、夾鏈袋1包（內
    有37小包），與供聯絡購買、販賣第二級毒品甲基安非他命
    所用之0000000000號（LG廠牌）、0000000000號（明碁廠牌
    ）行動電話（均含有SIM卡）各一支等物品 ，均非屬供述證
    據而無傳聞法則之適用，惟查：本件上開扣案物品，均係依
    法定程序合法（即持搜索票）所扣得，且查無其他證據足以
    證明係執法人員以違法手段所取得，亦與本案均具有關聯性
    ，當有證據能力，併予敘明。
九、按法院或檢察官得囑託醫院、學校或其他相當之機關、團體
    為鑑定，或審查他人之鑑定 ，並準用第203條至第206條之1
    之規定（ 不包括第202條囑託個人鑑定時應命鑑定人於鑑定
    前具結之規定），而鑑定之經過及其結果，應命鑑定人以言
    詞或書面報告，刑事訴訟法第208條第1項前段及第206條第1
    項分別定有明文。另現行刑事訴訟法關於鑑定之規定，除選
    任自然人充當鑑定人外，另設有囑託機關鑑定制度。依刑事
    訴訟法第198條、第208之規定，不論鑑定人或鑑定機關、團
    體，固均應由法院、審判長、受命法官或檢察官視具體個案
    之需要而為選任、囑託 ，並依同法第206條之規定，提出言
    詞或書面報告，始符合同法第159條第1項所定得作為證據之
    「法律有規定」之情形，否則所為之鑑定，仍屬傳聞證據。
    然於司法警察機關調查中之案件，為因應實務上，或因量大
    、或有急迫之現實需求，併例行性當然有鑑定之必要者，例
    如毒品之種類與成分、尿液之毒品反應，或者槍、彈有無殺
    傷力等鑑定，基於檢察一體原則，得由該管檢察長對於轄區
    內之案件，以事前概括選任鑑定人或囑託鑑定機關、團體之
    方式，俾便轄區內之司法警察官、司法警察對於調查中之此
    類案件，得即時送請先前已選任之鑑定人或囑託之鑑定機關
    、團體實施鑑定，以求時效（見法務部92年9月1日法檢字第
    0920035083號函參照 ，刊載於法務部公報第312期）。此種
    由檢察機關概括選任鑑定人或概括囑託鑑定機關、團體，再
    轉知司法警察官、司法警察於調查犯罪時參考辦理之作為，
    法無明文禁止，係為因應現行刑事訴訟法增訂傳聞法則及其
    例外規定之實務運作而為。此種由司法警察官、司法警察依
    檢察官所概括選任之鑑定人或囑託鑑定機關、團體所為之鑑
    定結果，與檢察官選任或囑託為鑑定者，性質上並無差異，
    同具有證據能力。又法律已原則規定為有證據能力者，倘為
    當事人所不爭執者，即無贅敘說明其為有證據能力之必要。
    本件卷附之行政院衛生署草屯療養院所出具之鑑定書等，係
    該院執行毒品鑑定公務所出具之書面鑑定報告，依據刑事訴
    訟法第159條之立法理由及同法第206條規定，復審酌毒品鑑
    定報告均係由專業機關人員本於其專業知識及儀器所作成，
    又上開鑑定書與本案之事實均具有關聯性，是可認上開鑑定
    書均具有證據能力。
十、按被告（此不同於被告以外之人）之自白，非出於強暴、脅
    迫、利誘、詐欺、疲勞訊問、違法羈押或其他不正之方法，
    且與事實相符者，得為證據，刑事訴訟法第156條第1項定有
    明文。本件被告乙○○於原審及本院審理時（有關被告乙○○警詢及檢察官偵查中自白之證據能力部分詳見上述）；被
    告丙○○於警詢、檢察官偵查中、原審及本院審理時所為之
    自白（包括部分自白）部分，被告乙○○、丙○○及其指定
    辯護人、選任辯護人等於本院審理時均未提出其他可供證明
    被告乙○○、丙○○下列經本院所引用之於警詢（僅指被告
    丙○○）、檢察官偵查中（僅指被告丙○○）、原審及本院
    審理時所為之自白（包括部分自白）部分，究有如何之遭受
    「強暴、脅迫、利誘、詐欺、疲勞訊問、違法羈押或其他不
    正之方法」始為自白之證據，以供本院得以即時調查審認，
    並參酌上開所述非屬於供述證據部分之證據及通訊監聽錄音
    譯文等，均足認被告乙○○、丙○○下列經本院所引用之於
    警詢（僅指被告丙○○）、檢察官偵查中（僅指被告丙○○
    ）、原審及本院審理時所為之自白（包括部分自白）部分，
    其與事實相符者，依法自得為證據。
十一、至被告乙○○之選任辯護人認證人庚○○、己○○、戊○○等人在警詢時所為指認被告乙○○相片部分無證據能力
      ，本院認上揭指認相片，因未據承辦指認相片之警員到庭
      說明指認之過程及方法，本院認人庚○○、己○○、戊○○等人在警詢時所為指認被告乙○○相片部分無證據能力
貳、認定犯罪事實所憑證據及論罪科刑：
一、訊據上訴人即被告（以下稱：被告）乙○○於原審固直承(1)
    曾於96年10月6至8日間，向邱希拉購買 4千元之第二級毒品
    甲基安非他命，並將其中部分第二級毒品甲基安非他命交給
    庚○○；(2)有請被告丙○○購入 8千元之第二級毒品甲基安
    非他命；(3)於96年10月13日有請被告丙○○將分裝好之第二
    級毒品甲基安非他命拿到「富壽瓦斯行」；(4)於96年10月13
    日在富壽瓦斯行附近，將價值 8百元之第二級毒品甲基安非
    他命交給己○○；(5)於96年10月13日在附表三所示地點交付
    第二級毒品甲基安非他命 1小包給戊○○；(6)其與被告丙○○合購毒品，而由被告丙○○於96年10月14日，在臺中市旱
    溪附近，購入3萬5千元之第二級毒品甲基安非他命；(7)戊○○有於96年10月14日下午 ，在如附表四所示地點，向伊拿1
    包價值1千元之第二級毒品甲基安非他命 ；(8)有於96年10月
    16日 ，有交付1千元之第二級毒品甲基安非他命給戊○○；
    (9)曾在96年10月26日，在如附表六所示地點，交付第二級毒
    品甲基安非他命給庚○○，並向庚○○收錢等情（詳見原審
    卷第85、242頁） ；另於本院行準備程序時則坦承庚○○、
    己○○、戊○○有時候來伊這邊，伊會分一點給他們用，有
    的沒有收錢，有的自願拿出一點出來貼補（見本院97年 9月
    15日準備程序筆錄）；嗣於本院審理時則僅坦承與庚○○部
    分有的是合資購買第二級毒品甲基安非他命，有的是庚○○
    事先打電話拜託伊幫他買；己○○、戊○○部分都是他們事
    先打電話拜託伊幫他們買的等語。惟均矢口否認有何販賣第
    二級毒品甲基安非他命之犯行，於原審先係辯稱：伊是與庚○○、己○○、戊○○共同購買第二級毒品甲基安非他命，
    是由伊先去購買第二級毒品甲基安非他命，等到庚○○、己○○及戊○○有需要時，再來向伊拿取，但庚○○、己○○
    、戊○○因為沒有錢，所以大多是先賒欠毒品之價金，其中
    庚○○曾拿1千6百元給伊，伊則給庚○○3、4包第二級毒品
    甲基安非他命，地點是在伊租屋處附近，96年10月13日己○○僅有給伊6百元（即附表二部分） ，戊○○則未給伊錢（
    即附表三部分），伊是同一時間交付第二級毒品甲基安非他
    命給己○○及戊○○，他們 2人有碰面，但互不相識，伊於
    96年10月13日並未叫被告丙○○分裝第二級毒品甲基安非他
    命，只是叫被告丙○○將伊分裝好的毒品送到「富壽瓦斯行
    」，被告丙○○並不知道伊要第二級毒品甲基安非他命作何
    事，96年10月14日戊○○並未給伊第二級毒品甲基安非他命
    的錢（即附表四部分），96年10月26日（即附表六部分），
    伊拿3、4包第二級毒品甲基安非他命給庚○○，庚○○原本
    說要給伊2千元，結果只有給伊1千元云云。另於本院審理時
    則辯稱：伊沒有販賣第二級毒品，附表一部分是庚○○打電
    話給伊，叫伊幫他買甲基安非他命，伊才打電話給邱希拉說
    伊跟伊朋友要跟他買甲基安非他命，這次不記得跟他買多少
    錢，庚○○出二千元，實際上他只拿一千多元而已，伊與庚○○是合資購買；附表二、三部分，那天的監聽譯文也有寫
    ，是己○○、陳正浩他們打電話給伊，拜託伊幫他們買，伊
    才拜託丙○○幫伊買，伊是幫他們買毒品，且沒有好處，渠
    等是多年好朋友都在一起，他們有幫伊油漆房屋；附表四、
    五、六、七部分，也都是他們事先打電話給伊的，監聽譯文
    都有寫到，拜託伊幫他們買的，他們錢也沒有給伊，伊也沒
    有好處，因渠等都是好朋友，之前在伊承租房子的地方有幫
    伊油漆過，叫伊幫他們買時，有的有拿錢給我，有的沒有拿
    錢給我云云。被告乙○○之選任辯護人則為被告乙○○辯護
    略稱：被告乙○○於查獲後移送檢察官複訊時即供稱與庚○○、己○○、戊○○均非買賣關係，是庚○○、己○○、戊○○拿錢叫被告乙○○幫忙向上游毒販購買，被告乙○○與
    庚○○、己○○、戊○○等彼此間並非買賣關係。又被告乙○○原審僅就附表一之犯行依毒品危害防制條例第17條規定
    減刑，應非適當，因被告乙○○購入毒品後，有加以分裝之
    舉，是被告乙○○每次交付之毒品來源，能否明確區分，不
    無可疑等語。
二、訊據被告丙○○於原審及本院固均坦認有使用電話號碼0000
    000000號行動電話聯絡購入第二級毒品甲基安非他命之事宜
    ，並於96年10月13日，在臺中市旱溪附近，以 8千元向綽號
    「阿忠」之成年人購入重約 1錢之第二級毒品甲基安非他命
    ，嗣並在其與被告乙○○住處分裝第二級毒品甲基安非他命
    後，將分裝後之第二級毒品甲基安非他命送到被告乙○○任
    職之「富壽瓦斯行」，交給被告乙○○；又於96年10月14日
    凌晨，在臺中市旱溪附近，以3萬5千元向賴建助購買重量為
    7 錢之第二級毒品甲基安非他命後，伊在與被告共同居住處
    將該第二級毒品甲基安非他命交給被告乙○○。伊確實有幫
    乙○○買，但買回來就交給乙○○，乙○○要幹嘛，伊不知
    道。伊承認乙○○有拿過一次錢給伊，叫伊替他代買，就是
    3萬5千元那次，那次伊沒有跟乙○○合資等情（見原審卷第
    24、71、72、163頁、本院卷97年9月15日準備程序筆錄及審
    理筆錄），惟亦均矢口否認有何販賣第二級毒品甲基安非他
    命之犯行，並以：伊之所以購入如此數量之第二級毒品甲基
    安非他命，是因為伊自己也有在施用第二級毒品甲基安非他
    命，且伊可以較便宜之價格買到第二級毒品甲基安非他命，
    所以乙○○才拿錢給伊，請伊幫忙購買，若伊也有需要第二
    級毒品甲基安非他命，就與乙○○共同購買，乙○○本身也
    有施用，二人才合資購買，伊不知道被告乙○○有無在販賣
    第二級毒品甲基安非他命，伊根本不認識庚○○、己○○、
    戊○○等人，也不知道被告乙○○有交付毒品給庚○○、己○○、戊○○等人，伊沒有得到任何利益，也沒有與乙○○
    一起販賣云云置辯。被告丙○○之指定辯護人則為被告丙○○辯護略稱： 原審認定被告丙○○所涉及附表二至七等6次
    犯行，其行為方式皆以同案被告乙○○之號碼0000000000號
    之行動電話作為聯絡工具，並未有以被告丙○○之號碼0000
    000000號行動電話作為聯絡工具，故被告丙○○之00000000
    00號電話並不能當作認定被告丙○○有無附表二至七之販賣
    第二級毒品犯行之依據，至為明顯。又證人庚○○、己○○
    、戊○○等人之指證，均指稱與共同被告乙○○接洽聯繫購
    買毒品事宜，並未有任何證人指證被告丙○○曾有參與接聽
    電話、洽談購買毒品事宜，或被告丙○○曾有交付毒品予買
    者，或收取價金之行為，則上開證人之指證雖可證明同案被
    告乙○○有販賣第二級毒品之犯行，但顯然無從證明被告丙○○為共同正犯。再就本件而言，被告丙○○為一年少無知
    之女子，年紀少於同案被告乙○○22歲，很明顯可以看出被
    告丙○○係聽從同案被告乙○○之命令行事，豈有可能被告
    丙○○係幕後之主謀者，而下令較年長之被告乙○○聽其命
    令而行事？此外，被告丙○○僅替同案被告乙○○販入毒品
    二次，替被告乙○○分裝一次而已，並非長時間幫同案被告
    乙○○販入毒品，故不能以此推出被告丙○○與事後同案被
    告乙○○販賣第二級毒品之犯意之間，彼此間有共同犯意聯
    絡，因此被告丙○○辯稱伊販入後，將毒品交給被告乙○○
    ，但只知道乙○○自己要施用，並不知道乙○○要販賣之辯
    解應可採信，故原審所持之證據均無從證明被告丙○○與同
    案被告乙○○有附表二至七之販賣第二級毒品甲基安非他命
    之行為，至為明顯。倘原審認定之理由屬實，被告丙○○之
    行為亦僅此二次販入行為而已，充其量應僅構成二次犯罪等
    詞。
三、本院查：
  (一)扣案之電話號碼0000000000號行動電話係被告乙○○申請使
    用；電話號碼0000000000號行動電話則係被告丙○○借用其
    前夫謝銘峰名義申請使用等情，分據被告乙○○於偵查中及
    本院審理時；被告丙○○於警詢、偵查、原審及本院審理時
    供明在卷（見臺中市警察局刑案偵查卷宗【下稱：警卷】被
    告丙○○96年10月30日警詢筆錄、臺灣臺中地方法院檢察署
    96年度偵字第25856號偵查卷宗【下稱：偵卷】 第22、26、
    90頁、原審卷第24、159頁及本院卷） ，並有上開行動電話
    門號之申請人基本資料查詢結果各1份附卷可稽 （見同署96
    年度警聲搜字第4573號偵查卷宗第69頁），而堪認定。
  (二)本件被告乙○○於原審值日法官羈押訊問時即陳述：「我有
    販賣安非他命，我賣了1、2個月˙˙˙」等語（見原審96年
    度聲羈字第19 02號刑事卷宗第8頁），衡以被告乙○○當時
    係在法官面前所為之自白，且當時係羈押訊問庭，被告乙○○應知悉其坦承販賣第二級毒品甲基安非他命之結果，當極
    有可能遭到收押，惟被告乙○○仍向法官為販賣第二級毒品
    甲基安非他命之自白，足認此部分被告乙○○所為之自白應
    係可信。
  (三)證人庚○○於警詢、偵查及原審審理時分別證述及結證稱：
    伊自90年間開始施用第二級毒品甲基安非他命 ，最後1次施
    用是在96年10月27日晚上6時許 ，在伊現住地房間內施用，
    伊所施用之第二級毒品甲基安非他命是向綽號「瓦斯」之男
    子購買的，伊是用電話號碼0000000000號行動電話撥打「瓦
    斯」所使用之電話號碼0000000000號行動電話向「瓦斯」購
    買第二級毒品甲基安非他命，每次購買1小包之價格是1千元
    至2千元不等，警方所提供96年10月10日下午4時33分50秒、
    晚上7時30分30秒 、7時35分59秒、7時57分32秒之譯文，就
    是伊向「瓦斯」購買第二級毒品甲基安非他命之對話，其中
    「你幫我傳2張」就是幫伊準備2千元第二級毒品甲基安非他
    命的意思，1張就是講1千元，伊在96年10月10日當天向「瓦
    斯」以2千元買到3小包之第二級毒品甲基安非他命，當場將
    價金2千元交給「瓦斯」，96年10月26日又向「瓦斯」購買2
    包第二級毒品甲基安非他命，價格1千5百元，均由「瓦斯」
    本人將第二級毒品甲基安非他命交給伊等語（見警卷證人庚○○96年10月30日警詢筆錄、偵卷第10頁背面至12頁、第71
    、72頁 、原審卷第167頁背面至第168頁背面、第170頁），
    核與被告乙○○所使用之電話號碼0000000000號行動電話於
    96年10月10日下午4時33分50秒、下午5時46分7秒、晚上7
    時30分30秒、晚上7時35分59秒、晚上7時38分17秒；同年
    月26日下午4時46分30秒、晚上7時40分（譯文誤載時間為10
    時19分40秒），與證人庚○○所使用之電話號碼0000000000
    號行動電話通話之監聽譯文內容相符， 有該錄音譯文各1份
    附卷可稽（見同署96年度監報字第1986號訴訟卷宗【下稱監
    報卷】被告乙○○所使用之電話號碼0000000000號行動電話
    監聽譯文部分第4、5頁、原審卷第98頁）。又證人庚○○雖
    曾於警詢、偵查中分別證述及結證稱：於96年10月27日曾向
    被告乙○○購買第二級毒品甲基安非他命2小包等詞 （見警
    卷證人庚○○上開警詢筆錄、偵卷第11頁）。惟查，依照上
    開譯文內容所示，證人庚○○撥打電話給被告乙○○聯絡購
    買毒品事宜之時間，係在同年月26日，而證人庚○○於原審
    審理時亦證述：伊打電話給被告乙○○時，正在上班，等到
    伊下班後，才去向被告乙○○拿第二級毒品甲基安非他命，
    依照譯文伊是在96年10月26日打電話，應該就是在26日向被
    告乙○○買的 （見原審卷第168頁背面）；且依該日被告乙○○與證人庚○○於下午 4時46分30秒通話之譯文：「˙˙
    ˙證人庚○○（代號Ａ）：喂！你今天有去上班嗎？被告乙○○（代號Ｂ）：有啊！證人庚○○：你有帶嗎？被告乙○○：有啊！證人庚○○：等一下我下班再打給你。被告乙○○：好啊！證人庚○○：好。」，及同日晚上7時40 分之譯
    文內容：「˙˙˙被告乙○○：喂！我們要去哪裡相等？證
    人庚○○：我要到你們以前租的房子那裡了。被告乙○○：
    我以前租房子那裡喲。證人庚○○：嘿啊！我快到了。被告
    乙○○：不然我們換地方。證人庚○○：在哪裡？˙˙˙」
    （見原審卷第98頁），足證證人庚○○確實於96年10月26日
    上班時撥打電話給被告乙○○，嗣於同日晚上即再撥打電話
    給被告乙○○約定見面地點；而96年10月27日證人庚○○與
    被告乙○○則無任何通話紀錄等情，亦有該日之通訊監察譯
    文1份在卷可查（見原審卷第98至101頁），堪認證人庚○○
    最後一次向被告乙○○購買第二級毒品甲基安非他命之時間
    ，係96年10月26日，而非同年月27日，應無疑義。又查，被
    告乙○○於原審審理時供稱： 伊最後1次向邱希拉購買第二
    級毒品甲基安非他命之時間是在96年10月6至8日間，一共買
    了4千元 ，這些毒品除了供自己施用外，還有給證人庚○○
    、己○○、戊○○ 3人，大約在購入後1、2日就施用及分送
    完畢等語（見原審卷第242頁） ，是由被告乙○○上開供述
    以觀，如附表一所示時間（即96年10月10日），尚符合其所
    述購入第二級毒品甲基安非他命分送完畢之時間，且本件復
    查無在96年10月10日被告乙○○販賣第二級毒品甲基安非他
    命之前，另有其他可能販入第二級毒品甲基安非他命之時間
    ，因認被告乙○○於該次（指附表一）交付予庚○○之第二
    級毒品甲基安非他命，應係向邱希拉所購得無誤，併此敘明
    。又依前揭96年10月26日晚上7時40分 ，被告乙○○與庚○○之通訊監察譯文內容，被告乙○○與證人庚○○係約在「
    祥酒店」（音同字不詳）交易，而被告乙○○於原審審理時
    業已供明當日與庚○○是約在臺中縣神岡鄉○○村○○路附
    近之輔祥工廠前等情（見原審卷第242頁） ；而證人庚○○
    亦於原審審理時證述：當天不是在被告乙○○工作之瓦斯行
    附近交易等情，因此堪認被告乙○○於原審審理時供述之上
    開地點，應為該次交易之地點無誤。
  (四)證人己○○於警詢、偵查及原審審理時分別證述及結證稱：
    伊所施用之第二級毒品甲基安非他命都是向綽號「瓦斯」之
    朋友購買的，「瓦斯」之真實姓名伊不知道，經伊指認綽號
    「瓦斯」之男子，即是被告乙○○，伊都是用伊所使用之電
    話號碼0000000000號行動電話，撥打被告乙○○所使用之電
    話號碼0000000000號行動電話聯絡後，約定地點交易，是約
    在被告乙○○上班之臺中縣神岡鄉○○路614巷 13號瓦斯行
    對面的電子遊戲場前，於96年10月13日被告乙○○有撥打電
    話給伊，此次通話之目的是要向被告乙○○拿第二級毒品甲
    基安非他命，被告乙○○說對方還沒有拿第二級毒品甲基安
    非他命給他，後來當天一共買1小包8百元第二級毒品甲基安
    非他命，是由被告乙○○當場交付給伊，有完成交易等語（
    見警卷證人己○○96年10月30日2次警詢筆錄、偵卷第17 頁
    背面至18頁背面、原審卷第174至175、176至177頁），核與
    卷附證人己○○所使用之電話號碼0000000000號行動電話與
    被告乙○○所使用之電話號碼0000000000號行動電話於96
    年10月13日下午4時49分21秒、下午5時26分21秒之通訊監察
    譯文內容相符（見監報卷被告乙○○所使用之電話號碼0000
    000000號行動電話監聽譯文部分第6頁）。
  (五)證人戊○○於警詢、偵查及原審審理時亦分別證述及結證稱
    ：伊自96年10月上旬開始施用第二級毒品甲基安非他命，最
    後 1次施用第二級毒品甲基安非他命之時間是在96年10月30
    日凌晨 2時許，伊所施用之第二級毒品甲基安非他命是向綽
    號「瓦斯」之人所購買的，伊都是用電話號碼0000000000號
    行動電話，撥打被告乙○○所使用之電話號碼0000000000號
    行動電話，與被告乙○○相約在其任職之瓦斯行旁荔枝園外
    交易，警方所提示96年10月13日起至同年月29日止，伊與被
    告乙○○聯絡之通聯紀錄譯文，就是伊要向被告乙○○購買
    第二級毒品甲基安非他命之通話內容，伊每次購買1千元至3
    千5百元不等，伊為警查扣之第二級毒品甲基安非他命1小包
    ，就是伊於同年月29日與被告乙○○聯絡後，於當日中午，
    在上開瓦斯行附近的荔枝園向被告乙○○以3千5百元購得的
    ，伊是購買1小包1公克，但是因為伊已經有拿一部分來施用
    ，且夾鏈袋又有破洞 ，所以為警查扣時只剩下0.4公克，該
    次購買第二級毒品甲基安非他命之價金尚未給被告乙○○，
    說好3天後還錢 ，另外在96年10月13日伊也有撥打電話給被
    告乙○○，目的是要向被告乙○○購買第二級毒品甲基安非
    他命，當天買了1千元1小包之第二級毒品甲基安非他命，交
    易地點也是在荔枝園， 1千元當天在荔枝園就交給被告乙○○，同年月14日也是向被告乙○○購買1小包1千元之第二級
    毒品甲基安非他命，毒品與價金亦均是在荔枝園交給被告乙○○， 同年月16日伊撥打電話給被告乙○○說要「2張」就
    是要購買第二級毒品甲基安非他命2小包2千元，後來是在臺
    中縣豐原市○○道附近之天橋下，由被告乙○○將毒品交給
    伊，伊當場將價金交給被告乙○○ ，伊只有最後1次沒有給
    被告乙○○錢，日後必須要償還外，其餘的價金都有給付等
    語（見警卷證人戊○○96年10月30日警詢筆錄、偵卷第14至
    15頁背面、原審卷第178至182頁），而與其所使用之電話號
    碼0000000000號行動電話、被告乙○○所使用之電話號碼00
    00000000號行動電話於96年10月13日上午11時34分18秒、
    下午4時48分、下午5時27分18秒、同日下午5時38分7秒、
    同年月14日下午4時29分40秒、同日下午4時41分、同年月
    29日12時15分58秒、同日中午12時20分3秒 、同日12時29分
    59秒之通訊監察譯文內容相互一致等情，亦有上開通訊監察
    譯文各1份在卷足考 （見監報卷被告乙○○所使用之電話號
    碼0000000000號行動電話監聽譯文部分第5、6、7頁 、原審
    卷第104頁）。而戊○○為警查獲時，所扣得之透明結晶體1
    小包 （毛重0.4公克，驗餘淨重0.2209公克），經送行政院
    衛生署草屯療養院鑑定結果，確檢出第二級毒品甲基安非他
    命之成分等情 ，復有該院草療鑑字第0960008706號鑑定書1
    份附卷可稽（見原審卷第105頁） 。至公訴人認戊○○於96
    年10月29日向被告乙○○購買第二級毒品甲基安非他命時，
    已交付1千元之價金 ，無非係因被告乙○○與證人戊○○於
    當日中午12時15分58秒之通訊監察譯文中，其二人之對話記
    載：「˙˙˙證人戊○○（代號Ｂ）：我朋友問你，你可以
    讓他差1喀（克）嗎 ？被告乙○○（代號Ａ）：差幾千。證
    人戊○○：1喀啊！被告乙○○：啊？證人戊○○：1喀啊！
    被告乙○○：差1喀喲 。被告戊○○：嘿啊！可以嗎？被告
    乙○○：哪時候要拿？證人戊○○：最晚初五給你。被告乙○○：初五！證人戊○○：嘿啊。被告乙○○：歐˙˙˙這
    樣幾個禮拜了˙˙˙被告乙○○：看可不可以差1、2千就好
    ，差那麼多，我現在沒有現金週轉了。證人戊○○：不然你
    讓他差2張，可不可以？被告乙○○：差2張可以啊。證人戊○○：歐！好不然我等一下過去拿。被告乙○○：多人來我
    就承受不了了 。證人戊○○：嘿！被告乙○○：上次1喀我
    跟他拿多少？35對不對？證人戊○○：嘿啊嘿啊！被告乙○○：好！ 好！你跟他說差2張沒有關係，你跟他說差大條我
    就無法週轉了˙˙˙」等語（見原審卷第104頁） ，而認為
    被告乙○○至多僅能讓證人戊○○賒欠 2千元，始認定證人
    戊○○當日已先給付1千元之價金。 惟查，證人戊○○於偵
    查及原審審理時始終均證述：當日購買第二級毒品甲基安非
    他命的價金尚未給付等語明確（見偵卷第14頁、原審卷第18
    0頁背面、第182頁），且與被告乙○○於原審移審訊問及準
    備程序時之供述（見原審卷第28、84、85頁）互核一致；本
    件復查無其他積極證據足認為被告乙○○於96年10月29日已
    先收受戊○○所交付購買第二級毒品甲基安非他命之代價 1
    千元，是本諸罪證有疑，利於被告之原則，本院因而認定被
    告乙○○於當日並未收到證人戊○○購買第二級毒品甲基安
    非他命之價金。
  (六)證人庚○○、戊○○、己○○與被告乙○○並無任何過節、
    仇恨、糾紛等情，分據其等於原審審理時證述明確（見原審
    卷第173、176背面、181頁） ，而與被告乙○○供述相符（
    見原審卷第29頁）；再者，證人戊○○、庚○○、己○○分
    別於96年10月30日即被告乙○○為警查獲當日之上午 7時45
    分、上午8時、上午7時30分為警查獲等情，業據其等於警詢
    時分別供明在卷（見警卷證人戊○○、庚○○、己○○96年
    10月30日警詢筆錄），其等雖於警詢時均已證述向被告乙○○購買第二級毒品甲基安非他命等情，然因被告乙○○所使
    用之電話號碼0000000000號行動電話業遭通訊監察，是其等
    與被告乙○○聯絡購買第二級毒品甲基安非他命之事，早為
    警方所掌握，是本件自非因渠等之供述，因而查獲被告乙○○，故而戊○○、庚○○、己○○縱有因施用毒品遭追訴之
    可能，亦無法因上開證述而獲得減刑之機會。況戊○○、庚○○為警查獲，經臺灣臺中地方法院裁定送觀察、勒戒後，
    俱因無繼續施用毒品之傾向，而分別由檢察官為不起訴處分
    ；證人己○○則因為警採集之尿液，經送中山醫學大學附設
    醫院檢驗科藥物檢測中心檢驗結果，鴉片類及安非他命類均
    呈陰性反應，亦經檢察官以犯罪嫌疑不足，而為不起訴處分
    在案等情，有臺灣臺中地方法院檢察署96年度毒偵字第6001
    、6002、6180號不起訴處分書各1份在卷可考（見偵卷第109
    至111背面） 。是戊○○、庚○○及己○○均無因為供出其
    施用毒品之來源而可獲得減刑之情形。準此，戊○○、庚○○、己○○皆無設詞誣陷、故入被告乙○○於販賣第二級毒
    品甲基安非他命如此重罪之動機及必要，且渠等復未能因前
    揭證述而獲致任何利益，是堪認前揭與錄音監聽譯文相符之
    證述，均屬有據，而堪以採信。
  (七)雖證人庚○○另於原審審理時證述：伊於96年10月10日請被
    告乙○○幫伊處理「兩張」（即 2小包第二級毒品甲基安非
    他命），被告乙○○電話中說要給伊 3小包，但實際上只有
    給伊2小包，伊則交給被告乙○○1千5百元 ，同年月26日伊
    跟被告乙○○拿第二級毒品甲基安非他命3小包 ，可能只有
    給被告1千5百元云云（見原審卷第169頁背面） ；嗣又改稱
    ：96年10月26日那次伊沒有花錢買第二級毒品甲基安非他命
    ，當時伊拿了10幾片Ａ片給被告乙○○，被告乙○○就給伊
    一點點第二級毒品甲基安非他命云云。惟查：
  1.被告乙○○於96年10月8日晚上6時49分37秒，以其所使用之
    電話號碼0000000000號行動電話與證人庚○○所使用之0000
    000000號行動電話聯絡，其通話內容為：「˙˙˙被告乙○○（代號Ａ）：幫我問問看有沒有人要。證人庚○○（代號
    Ｂ）：好我待會再打給你。被告乙○○：好好，廖仔、幼齒
    的明天要去執行，要去執行勒戒的，我現在就是要湊一湊要
    準備一些起來，不然不夠錢。證人庚○○：好啦好啦。被告
    乙○○：再幫我招一下，我再拿１包給你用。」；又於96年
    10月10日下午4時33分50秒 ，證人庚○○撥打電話給被告乙○○，其通話內容為：「被告乙○○（代號Ａ）：喂。證人
    庚○○（代號Ｂ）：阿哥，我阿輝、阿弟。被告乙○○：我
    知道。證人庚○○：你那裡有嗎？被告乙○○：有呀。證人
    庚○○：你幫我傳2張 ，我下班過去拿。被告乙○○：好啊
    。證人庚○○：我朋友要的啦，就是他今天要去綠島，因為
    他做車的，要去交1部車 ，東西弄給他好一點。被告乙○○
    ：這一批東西絕對好的，藥效又強，你要拿2張，我3包給你
    啦。證人庚○○：好好。」等語，有該二次通話之通訊監察
    譯文在卷足參（見監報卷被告乙○○所使用之電話號碼0000
    000000號行動電話監聽譯文部分第1、4頁）。由證人庚○○
    與被告乙○○前揭通話內容觀之，被告乙○○應係為答謝證
    人庚○○代為介紹購毒者，而允諾以3小包2千元之優惠價格
    ，出售予證人庚○○，至堪認定。
  3.查被告乙○○亦於原審準備程序坦認曾經有1次交付3小包第
    二級毒品甲基安非他命給證人庚○○等情（見原審卷第85頁
    ）；而證人庚○○迭於警詢、偵查中證述：伊於96年10月10
    日係購買 3小包第二級毒品甲基安非他命，另於同年月27日
    （應係26日誤，詳如前述） ，則係購買2小包甲基安非他命
    等情，業如前述。審之證人庚○○前揭於警詢、偵查中之證
    述，與上開96年10月10日之通訊監察譯文內容吻合；且證人
    庚○○於原審供述96年10月26日那天被告僅有交付一點點的
    第二級毒品甲基安非他命等情，復如前述，惟被告乙○○當
    日既僅交付微量之第二級毒品甲基安非他命，卻又將之分裝
    為3小包 ，殊不合理，是堪認證人庚○○於原審審理時證述
    被告乙○○於96年10月26日係交付 3小包第二級毒品甲基安
    非他命云云，並不足採。 被告乙○○所述之交付3小包第二
    級毒品甲基安非他命給證人庚○○之時間，應即是96年10月
    10日。另證人庚○○於警詢中並未提及有賒欠購買毒品價金
    之事；復於偵查中明白證述：購買毒品之價金均是當場交付
    予被告乙○○等情（見偵卷第11頁背面）；且其於原審審理
    時證述：96年10月10日是給被告乙○○1千5百元云云，亦與
    被告乙○○於本院準備程序中所述之1千6百元有所歧異，是
    其於原審之前揭證述既有瑕疵存在，自難遽信。
  4.證人庚○○雖於原審審理時又證述96年10月26日那次，係因
    其拿Ａ片給被告乙○○，故被告乙○○以微量之第二級毒品
    甲基安非他命相贈云云。惟查，證人庚○○於偵查中業已證
    述：伊於96年10月10日撥打電話給被告乙○○之目的，是要
    拿ＶＣＤ給被告乙○○，順便拿第二級毒品甲基安非他命，
    當日被告乙○○有販賣第二級毒品甲基安非他命給伊等語，
    而於證述關於96年10月26日交易第二級毒品甲基安非他命之
    過程時，則未提及有交付Ａ片之事（見偵卷第11頁背面），
    是證人庚○○是否有於96年10月26日交付Ａ片給被告乙○○
    ，實堪置疑。進一步言，縱若證人庚○○有於96年10月26日
    交付Ａ片給被告乙○○乙事為真，然由證人庚○○上開證述
    觀之，亦足徵其交付Ａ片給被告乙○○，與被告乙○○交付
    第二級毒品甲基安非他命，並不具有任何對價關係，故於96
    年10月10日，證人庚○○當不因有交付ＶＣＤ，即無須給付
    購買第二級毒品甲基安非他命之價金予被告乙○○，至為明
    顯，因此證人庚○○於原審翻異其詞，無非係迴謢被告之詞
    ，難以採信。被告乙○○與證人庚○○交易第二級毒品甲基
    安非他命之時間、地點、數量及收取之價金，應如附表一、
    六所示，堪以認定。
  (八)證人己○○於原審審理時另證稱：「（問：乙○○說你叫他
    買8百那次，實際上你只有給他6百有無此事？）有，我說不
    夠錢云云 （見原審卷第175頁）；復於聽聞被告乙○○就其
    證言表示： 證人己○○那天說要向伊拿8百元的第二級毒品
    甲基安非他命， 但實際上他只有6百元，他說買菸酒花掉了
    云云（見原審卷第177頁背面）後，亦附和：「好像是6百，
    當初說要晚一點，我當時錢就買菸、檳榔花掉了，我跟他說
    我只有6百，我就給他6百˙˙˙。」云云（同上頁）。惟查
    ，證人己○○於警詢時並未明確證述96年10月13日向被告乙○○購買第二級毒品甲基安非他命之價格為何；然於偵查中
    已證稱：在96年10月13日是向被告乙○○以8百元購買1小包
    的第二級毒品甲基安非他命，價金當場交付等語（見偵卷第
    18頁及其背面） ，而就交付不足8百元之價金乙節，隻字未
    提；又於原審審理時，為上開證述前，曾證稱：「（問：你
    拿多少錢給他？）不一定，我有工作就給他，我叫他幫我拿
    8百。」等語（見原審卷第174頁背面），亦未提到僅有交付
    6百元之事 ；況依照被告乙○○與證人己○○於96年10月13
    日下午4時49分21秒電話聯絡之通訊監察譯文記載 ：「證人
    己○○（代號B）：喂8百而已啦。被告乙○○（代號Ａ）：
    哈。證人己○○：8百。 被告乙○○：甚麼。證人己○○：
    剩下8百而已啦。被告乙○○：8百，我現在身上沒有˙˙˙
    」等語（見監報卷被告乙○○所使用之電話號碼0000000000
    號行動電話監聽譯文部分第6頁） ，足證證人己○○於向被
    告購買第二級毒品甲基安非他命時，即已在電話聯絡中就交
    易之金額為約定，是若當日稍晚證人己○○可供購買第二級
    毒品甲基安非他命之金錢已不足 8百元，則其理應在被告乙○○於同日下午 5時26分21秒撥打電話通知證人己○○可前
    往交易時，即告知被告乙○○此事，以免到場交易時為被告
    乙○○所拒，徒勞而返，惟在其等該次通話內容中，證人己○○並未向被告提起其可給付之金額有所變化等情，亦有該
    次通訊監察譯文在卷可稽（同上）；參以證人己○○於原審
    審理時復證述：究竟是交給被告8百元還是6百元，因為時間
    太久了，忘記了 ，伊之前都是說8百元等情，足徵證人己○○根本無法肯定該次交付之金額是6百元，而非8百元，自應
    以距離事發時間較近、證人己○○記憶較為清晰之偵查中證
    述，較為可採。 是證人己○○於原審審理時證述僅有交付6
    百元云云，無非係附和被告乙○○之詞，不足採信。證人己○○與被告乙○○交易第二級毒品甲基安非他命之時間、地
    點、數量及所收取之金額，應如附表二所示，亦足認定。
  (九)證人戊○○嗣於偵查及原審審理時翻異前詞，辯稱：伊是打
    電話給被告乙○○，拜託被告乙○○幫伊買第二級毒品甲基
    安非他命，被告乙○○先幫伊出錢，伊再拿錢給被告乙○○
    云云（見偵卷第71頁、原審卷第179頁背面、第182頁）。惟
    查：
  1.證人戊○○於原審審理時證稱：「（問：被告有無找你說兩
    人一起出錢出去買回來吃？）沒有。」、「（問：被告有無
    找你說，兩人合資他出面去買回來兩人再分？）沒有。」、
    「（問：被告說他有與你合資三次，三次你都沒有給他錢，
    有無這樣的情形？）我沒有與他合資。」等語（見原審卷第
    180頁），而明確證述從未有與被告合資購買第二級毒品甲
    基安非他命之情形。是被告乙○○辯稱是與證人戊○○合資
    購買第二級毒品甲基安非他命云云，並無足採。
  2.證人戊○○於96年10月13日上午11時34分18秒撥打電話給被
    告乙○○時，其等之對話為：˙˙證人戊○○（代號Ｂ）：
    有嗎？被告乙○○（代號Ａ）：有甚麼？證人戊○○：哈！
    被告乙○○：還沒回來啦，早上要上班時還沒回來。證人戊○○：好。被告乙○○：我問看看回來沒。被告戊○○：好
    啦！好啦！」等語（見監報卷被告乙○○所使用之電話號碼
    0000000000號行動電話監聽譯文部分第5頁） ，係直接詢問
    被告乙○○有無第二級毒品甲基安非他命，而不曾表示要拜
    託被告乙○○購買之意 ；又於96年10月14日下午4時29分40
    秒，證人戊○○撥打電話向被告乙○○抱怨前1日 （即13日
    ）所購得之第二級毒品甲基安非他命讓其施用之器具變成黑
    色，難以清理後，復向被告乙○○詢問：「你那邊還有嗎？
    」，被告乙○○回答：「有。」；證人戊○○隨即表示：「
    好啦！待會過去。」等語（見監報卷被告乙○○所使用之電
    話號碼0000000000號行動電話監聽譯文部分第7頁） ；另於
    96年10月16日上午8時28分57秒 ，被告乙○○與證人戊○○
    之通訊監察譯文記載：「證人戊○○（代號Ｂ）：喂！被告
    乙○○（代號Ａ）：喂！你昨天找我喲。證人戊○○：對啊
    ！被告乙○○：昨天我沒有˙˙˙回去我家。證人戊○○：
    喔。被告乙○○：怎樣？證人戊○○：沒有呀。被告乙○○
    ：要拿喲。證人戊○○：哈。被告乙○○：多少？證人戊○○：你那邊還有嗎？被告乙○○：多少？證人戊○○：哈。
    被告乙○○：要拿幾張？ 證人戊○○：2張。˙˙˙」等語
    （見監報卷被告乙○○所使用之電話號碼0000000000號行動
    電話監聽譯文部分第7頁） 。則由上開通訊監察譯文之記載
    觀之，證人戊○○不僅從未有關於拜託被告乙○○代為購買
    第二級毒品甲基安非他命之表示，更足認被告乙○○在證人
    戊○○尚未向其表示有第二級毒品甲基安非他命之需求時，
    即已先行購入第二級毒品甲基安非他命，其當非係為購買者
    即證人戊○○之利益，而購入第二級毒品甲基安非他命，應
    無疑問。是證人戊○○上開翻異後之證述，實與前述通訊監
    察譯文所示內容相左，自難採信。
  3.至證人戊○○雖於原審審理時另證述：96年10月16日之通訊
    監察譯文那次，是在加油站交易第二級毒品甲基安非他命，
    與在豐原交流道天橋下那次是不同次，加油站那次沒有拿錢
    給被告乙○○，天橋下那次伊就有給錢，詳細時間忘記了，
    是在96年10月中旬，也是以相同電話與被告乙○○聯絡，時
    間是在加油站那次交易之前3、4日云云 （見原審卷第182至
    183頁）。經查，前揭96年10月16日上午8時28分57秒，被告
    乙○○與證人戊○○之通訊監察譯文中，其二人就約定交易
    地點之對話內容為： 「˙˙˙被告乙○○（代號Ａ）：2張
    ，要約在何處相等？證人戊○○（代號Ｂ）：看你方便在哪
    裡。被告乙○○：中清或者˙˙˙。證人戊○○：要在交流
    道喲。被告乙○○：我在跑高速的。證人戊○○：喔，你要
    到的時候給我。被告乙○○：你人在豐原嗎？證人戊○○：
    對啊。被告乙○○：那就在豐原等好了。證人戊○○：好啊
    。被告乙○○：加油站那裡。證人戊○○：好啊。被告乙○○：中油加油站。證人戊○○：中油加油站。被告乙○○：
    靠交流道那一個。證人戊○○：好好。」（見監報卷被告乙○○所使用之電話號碼0000000000號行動電話監聽譯文部分
    第7頁） ，堪認被告乙○○與證人戊○○於96年10月16日交
    易第二級毒品甲基安非他命之地點，應係在鄰近臺中縣豐原
    交流道下之中國石油加油站無訛。而證人戊○○既證述均是
    以相同電話與被告乙○○聯絡交易第二級毒品甲基安非他命
    事宜等語，則若確有另次在臺中縣豐原市○○道天橋下與被
    告乙○○交易第二級毒品甲基安非他命之情形，則通訊監察
    譯文亦應有該次電話聯絡紀錄方是，然由被告乙○○使用之
    電話號碼0000000000號行動電話監聽譯文觀之，其與證人戊○○自96年10月8日起 ，至同年月20日止，除因附表三、四
    、五之 3次交易第二級毒品甲基安非他命而有以電話聯絡外
    ，並查無其他通話紀錄等情，亦有該通訊監察譯文在卷可查
    （見監報卷被告乙○○所使用之電話號碼0000000000號行動
    電話監聽譯文部分第1至7頁），亦即並無證人戊○○所述另
    次在96年10月16日前3、4日，與被告乙○○約定在臺中縣豐
    原交流道天橋下交易第二級毒品甲基安非他命之電話聯絡紀
    錄，是證人戊○○於原審審理時所證述：另有於96年10月16
    日之前3、4天，在豐原交流道天橋下與被告乙○○交易第二
    級毒品甲基安非他命云云，既與前揭通訊監察譯文所示情形
    不符，顯難採認。而證人戊○○於96年10月16日，在臺中縣
    豐原交流道下，向被告乙○○購買交易第二級毒品甲基安非
    他命時，已當場給付被告2千元等情 ，迭據其於偵查及原審
    審理時證述無誤，已如前述，其嗣於原審審理時改稱：該次
    並未給付價金給被告乙○○云云，並以不存在之交易時間始
    有交付價金作為解釋，亦難作為有利於被告乙○○之認定。
  4.綜上各節，被告乙○○與戊○○交易第二級毒品甲基安非他
    命之時間、地點、數量及收受之金額，應分別如附表三、四
    、五、七所示，至堪認定。
  5.被告乙○○於96年10月13日雖曾與己○○及戊○○交易第二
    級毒品甲基安非他命之事實，然其交易之地點並不相同，如
    前所述，證人己○○、戊○○於原審審理時復分別證述：當
    日被告乙○○交付第二級毒品甲基安非他命時，並無其他人
    在場等情明確（見原審卷第177、181頁），是被告乙○○辯
    稱96年10月13日係同時交付第二級毒品甲基安非他命給證人
    劉振溢及戊○○云云，顯非事實，無可採信。
  (十)被告丙○○曾於96年10月13日受被告乙○○之指示，撥打電
    話號碼0000000000號行動電話聯絡購入第二級毒品甲基安非
    他命之後，在臺中市旱溪附近，以 8千元向綽號「阿忠」之
    人購入重約1錢之第二級毒品甲基安非他命 ；又於同年月14
    日凌晨，在臺中市旱溪附近，以3萬5千元向「賴建助」購買
    重量為7錢之第二級毒品甲基安非他命等情 ，業經被告丙○○供承不諱，且有被告乙○○於96年10月13日10時23分37秒
    以其所使用之電話號碼0000000000號行動電話傳送至被告丙○○所使用之行動電話0000000000號行動電話，內容為：「
    心愛的拿回來了嗎？˙˙˙」之簡訊、被告丙○○於96年10
    月14日凌晨4時18分58秒 、4時26分6秒、4時40分23秒、4時
    43分30秒、4時45分36秒、5時32分26秒以上開行動電話撥打
    賴建助所使用之電話號碼0000000000號行動電話聯絡購買毒
    品事宜之通訊監察譯文各1份在卷可稽 （見監報卷被告丙○○所使用之0000000000號行動電話部分之通訊監察譯文第 3
    、5、6頁），足證被告丙○○上開供述，信而有徵，堪以採
    信。又被告丙○○於原審移審訊問及準備程序時供稱：伊幫
    被告乙○○購買重量 1錢之第二級毒品甲基安非他命後，將
    伊該次買來的第二級毒品甲基安非他命分裝成 6小包，再拿
    到被告乙○○工作之瓦斯行，交給乙○○等語（見原審卷第
    22、25、72頁、第162頁背面） ，惟辯稱：伊是隨便分裝云
    云。然查，被告乙○○於96年10月13日10時23分37秒以其所
    使用之電話號碼0000000000號行動電話傳送簡訊至被告丙○○所使用之行動電話0000000000號行動電話，其內容為：「
    ˙˙˙我1個分一半，剩下的分1千好嗎˙˙˙」，並於同日
    晚上7時22分9秒，撥打電話給被告丙○○，其通話內容為：
    「˙˙˙被告乙○○（代號Ｂ） ：喂，你那一半的是哪1個
    ？被告丙○○（代號Ａ） ：哪1個是一半的跟你也沒有關係
    。被告乙○○：我是說半錢的是哪1包 ，我現在分不出呀。
    被告丙○○：哪有可能有半錢的，我有沒分半錢的。被告乙○○：我不是要你裝1個 。被告丙○○：我不知道，我是以
    為你說半兩，半錢輕輕的我怎會知道。被告乙○○：你剛剛
    拿給我的那個啊。被告丙○○：裡面也沒有半錢的，裡面有
    3包2千的，3包1千的 。被告乙○○：2千的是多少。被告丙○○：什麼時候半錢，神經喔 。被告乙○○：我是說1個半
    錢的 。被告丙○○：你不會用1千的一直加上去喲。被告乙○○：好啦好啦。」等情，有各該通訊監察譯文附卷可參（
    見監報卷被告丙○○所使用之0000000000號行動電話部分之
    通訊監察譯文第3頁） ，足徵被告丙○○確實有將購入之第
    二級毒品甲基安非他命分裝成小包，拿去被告乙○○工作之
    「富壽瓦斯行」交給被告乙○○，且被告丙○○於分裝時，
    是依照價錢之不同而分裝無訛，被告丙○○所辯：係隨便分
    裝云云；及被告乙○○於原審審理時以證人身分結證稱：伊
    都是自己分裝第二級毒品甲基安非他命後，請被告丙○○幫
    忙拿到富壽瓦斯行云云 （見原審卷第184頁背面），均非可
    採。再者，上開被告乙○○於96年10月13日10時23分37秒發
    送予被告丙○○，詢問被告丙○○是否購得第二級毒品甲基
    安非他命，並請被告丙○○分裝第二級毒品甲基安非他命之
    簡訊內容中並提到：「˙˙˙已經很多人來，拜託看到後送
    來，晚上要牽我的車 ，還差7千全看你的了˙˙˙」；另被
    告丙○○於96年10月13日晚上 6時32分29秒撥打電話給被告
    乙○○之通話內容：「被告丙○○（代號Ａ）：喂。被告乙○○（代號Ｂ）：怎樣？被告丙○○：那個有味道。被告乙○○：那個藥有味道喔。被告丙○○：有點啦。被告乙○○
    ：有味道我就要賣出去管他的。˙˙˙。」等情，有前揭通
    訊監察譯文各 1份在卷足憑（見監報卷被告丙○○所使用之
    0000000000號行動電話部分之通訊監察譯文第3頁） ，則由
    被告乙○○所發送之簡訊內容提到已經有很多人在等候被告
    丙○○所購買之第二級毒品甲基安非他命，及被告乙○○要
    牽車所不足之7千元 ，要仰仗被告丙○○所購入之第二級毒
    品甲基安非他命等情，及被告乙○○於對話中，明白告知被
    告丙○○購入之毒品係要賣出，即使有味道，亦無所謂等情
    ，參以被告丙○○於分裝第二級毒品甲基安非他命時，係按
    照價錢分裝乙節，堪認被告丙○○對於被告乙○○請其出面
    購買之第二級毒品甲基安非他命，係要供販賣給其他之人所
    用，應知之甚詳，實無疑義。被告丙○○辯稱：不知道被告
    乙○○有無將第二級毒品甲基安非他命販售予他人云云、及
    被告乙○○於原審審理時以證人身分證述：「（問：丙○○
    知道你在販賣毒品？）不知道。」 云云（見原審卷第189頁
    背面），分係卸責及迴護之詞，均不足採。又被告丙○○於
    原審審理時供稱：伊於96年10月14日購入第二級毒品甲基安
    非他命後，即在文心路住處交給被告乙○○等情（見原審卷
    第163頁） ；而被告乙○○就有無請被告丙○○分裝第二級
    毒品甲基安非他命乙節，則分別供稱：「忘記了」或「我都
    裝好，拜託他拿來」云云（見原審卷第184頁背面） ，而無
    其他積極證據足認被告丙○○有分裝該次購入之第二級毒品
    甲基安非他命之行為，本院因認該次分裝第二級毒品甲基安
    非他命之工作，係由被告乙○○自行為之。
  (十一)按販賣毒品之所謂販賣行為，係行為人基於營利之目的，而
    販入或賣出毒品而言。販賣毒品者，其主觀上須有營利之意
    圖，且客觀上有販賣之行為，即足構成，至於實際上是否已
    經獲利，則非所問。即於有償讓與他人之初，係基於營利之
    意思，並著手實施，而因故無法高於購入之原價出售，最後
    不得不以原價或低於原價讓與他人時，仍屬販賣行為。必也
    始終無營利之意思，縱以原價或低於原價有償讓與他人，方
    難謂為販賣行為，而僅得以轉讓罪論處（最高法院93年度臺
    上字第1651號判決意旨參照）。被告乙○○、丙○○雖均否
    認有販賣第二級毒品甲基安非他命之犯行，而無可查證其賣
    出確實賺取之差價，然我國查緝第二級毒品甲基安非他命之
    施用或販賣一向執法甚嚴，對於販賣第二級毒品甲基安非他
    命者尤科以無期徒刑或7年以上有期徒刑之重度刑責 ，又販
    賣第二級毒品甲基安非他命既係違法行為，當非可公然為之
    ，亦無公定價格，且容易分裝並增減份量，而每次買賣之價
    量，可能隨時依雙方關係深淺、資力、需求量及對行情之認
    知、來源是否充裕、查緝是否嚴謹、購買者被查獲時供述購
    買對象之可能風險之評估等情形，而異其標準，非可一概而
    論；而買受毒品之人通常亦無法探知販毒者賺取利潤幾何，
    是販賣毒品之利得，除被告坦承犯行或價量俱臻明確外，委
    難察得實情，職是之故，縱未確切查得販賣賺取實際差價，
    但除別有事證，足認係按同一價格轉讓確未牟利者外，尚難
    執此認非法販賣之事證有所不足，致知過坦承者難辭重典，
    飾詞否認者反得逞僥倖，而失情理之平。況第二級毒品甲基
    安非他命價格昂貴，取得不易，凡為販賣之不法勾當者，苟
    無利可圖，應無甘冒被查緝法辦重刑之危險，平白無端義務
    為該買賣之工作，是其販入之價格必較售出之價格低廉，而
    有從中賺取買賣差價牟利之意圖及事實，應屬合理之認定。
    且本案審之證人庚○○於原審審理時證述：伊認識被告乙○○有半年了，但不是很熟，原本不知道被告乙○○之姓名，
    都以「瓦斯」稱之，直到為警查獲時，始知被告乙○○之姓
    名等語（見原審卷第167頁背面、第169頁背面）；證人己○○於原審審理時則證稱：伊於86年間，經由朋友介紹認識被
    告乙○○，但都斷斷續續聯絡，伊都稱呼被告「瓦斯」，除
    了叫被告乙○○拿第二級毒品甲基安非他命外，幾乎都不會
    私下與被告乙○○聯絡，與被告乙○○之交情尚可等語（見
    原審卷第174、1 76頁及背面）；證人戊○○於原審審理時
    證稱：伊都稱呼被告乙○○為「瓦斯」，之前即認識被告乙○○，但是在96年10月才開始有相互聯絡，交情普通，伊不
    知道被告乙○○有無施用第二級毒品甲基安非他命之習慣，
    被告乙○○未曾跟伊提過此事，後來是聽朋友說才知道被告
    乙○○那裡有第二級毒品甲基安非他命可以拿等語（見原審
    卷第178至179頁、第181頁）； 兼佐以被告乙○○於偵查中
    供述：「問：卷宗內那3個人（指證人庚○○3人），我與他
    們沒有買賣關係，他們都是我朋友 ，交保那個是幫我搬家，
    東西都是我給他施用的，另 1個借我錄影帶，他拿1千5叫我
    幫他買，我買好就交給他 ，還有另1個，每次都是先跟我拿
    東西，他都沒有給我錢。」、「（問：戊○○和你是什麼關
    係？）正名我不知道，有1個是開貨車行，另1個是拿錄影帶
    借我看，還有1個是作木工裝潢的。」等語 （見偵卷第75、
    76、90頁），堪認不僅證人庚○○、己○○及戊○○於為警
    查獲前，均不知被告乙○○之真實姓名，被告乙○○對於庚○○、己○○、戊○○之真實姓名，亦毫無所悉，衡情渠等
    平時除購買第二級毒品甲基安非他命之事外，應係鮮少聯繫
    ，足徵被告乙○○與證人庚○○、己○○及戊○○並非至親
    好友或有特殊情誼；又被告乙○○其以送瓦斯為業，每月薪
    水5萬5千元，平均每月要寄2萬元回家給父母 ，3萬5千元對
    伊來說很多，在通訊監察譯文中提到的「麵」，就是伊騙母
    親說要投資賣麵，要求伊母親寄10萬元給伊等語（見原審卷
    第32、33、188頁背面頁）；另被告丙○○係在KTV小吃部上
    班，沒有固定薪水 ，都是靠小費，通常小費1個月約2、3萬
    元，經濟狀況不好等情，亦經其於原審移審訊問時供明在卷
    （見原審卷第26頁），足見其二人經濟狀況均非寬裕，是被
    告乙○○及丙○○應無可能甘冒重典，而依購入價格轉售而
    毫無利得。準此，被告乙○○、丙○○販賣第二級毒品甲基
    安非他命當有意圖營利之犯意，足堪認定。至於如附表一之
    部分，被告乙○○雖以2千元之代價，販售3小包之第二級毒
    品甲基安非他命給庚○○，然被告乙○○係為答謝證人庚○○代為介紹購買毒品者，而給予之優惠價格，其仍具有營利
    之意圖，是縱被告乙○○該次係以原價或低於原價之價格出
    售予證人庚○○，揆諸前揭說明，仍無礙於其販賣第二級毒
    品甲基安非他命之事實認定。
  (十二)按刑法上之幫助犯，係指以幫助之意思，對於正犯資以助力
    ，而未參與實施犯罪之行為者而言，如就構成犯罪事實之一
    部，已參與實施即屬共同正犯。又以幫助他人犯罪之意思而
    參與犯罪，其所參與者，苟係犯罪構成要件之行為，亦為正
    犯，必以幫助他人犯罪之意思而參與犯罪，其所參與者又為
    犯罪構成要件以外之行為，始為從犯（最高法院49年臺上字
    第77號判例、91年度臺上字第2974號判決、92年度臺上字第
    5407號判決意旨參照）；又按毒品危害防制條例第 4條所規
    定之販賣毒品罪，雖不以販入之後復行賣出為要件，祇要以
    營利為目的，將毒品販入或賣出，有一於此，其犯罪即為完
    成。惟其行為態樣，可分為販入、賣出、販入後復行賣出等
    3種情形。其中販入或賣出，有一於此 ，其犯罪固屬完成；
    但在販入後復行賣出之場合，行為人意圖營利而販入毒品後
    ，至首次賣出，乃2個舉動之接續實行，仍祇成立1個販賣既
    遂罪。然而，其後之販賣行為（即第 2次以後之賣出），倘
    成立連續犯（或數罪）時則屬另 1次行為，應視其販賣既遂
    或未遂予以評價，如第 2次以後之賣出行為著手後尚未完成
    ，仍有未遂犯之適用，不能因原始之販入行為已經既遂，即
    認為第2次以後之賣出未遂行為，亦屬既遂；更不能將第2次
    以後之各次賣出行為 ，重復併入原始之販入行為合併為1次
    之評價 ，反覆論以1個販賣既遂罪（最高法院96年台上字第
    3551號判決意旨參見）。另按行為人參與構成要件行為之實
    施，並不以參與構成犯罪事實之全部或始終參與為必要，即
    使僅參與構成犯罪事實之一部分，或僅參與某一階段之行為
    ，亦足以成立共同正犯；故共同實施犯罪行為之人，在合同
    意思範圍以內，各自分擔犯罪行為之一部，相互利用他人之
    行為，以達其犯罪之目的者，即應對於全部所發生之結果，
    共同負責（最高法院28年度上字第3110號判例參照）；再按
    共同正犯，係共同實施犯罪行為之人，在共同意思範圍內，
    各自分擔犯罪行為之一部，相互利用他人之行為，以達其犯
    罪之目的，其成立不以全體均參與實施犯罪構成要件之行為
    為要件；參與犯罪構成要件之行為者，固為共同正犯；以自
    己共同犯罪之意思，參與犯罪構成要件以外之行為，或以自
    己共同犯罪之意思，事前同謀，而由其中一部分人實行犯罪
    之行為者，亦均應認為共同正犯，使之對於全部行為所發生
    之結果，負其責任（最高法院92年度臺上字第2824號判決參
    照）。本件被告丙○○明知被告乙○○欲販賣第二級毒品甲
    基安非他命予其他之人（但不知特定之名字及人數，詳見上
    述），而仍依被告乙○○之囑託，於96年10月13日及同年月
    14日分別與毒品上游聯絡，並購入第二級毒品甲基安非他命
    毒品，其中96年10月13日於購入第二級毒品甲基安非他命後
    ，並將購入之第二級毒品甲基安非他命按不同價格分裝、送
    至被告乙○○工作地點供其販賣之用，另96年10月14日供向
    賴建助購買第二級毒品甲基安非他命所花費之3萬5千元，亦
    係全額由被告乙○○出資，再參以上揭通聯監聽錄音譯文之
    內容，足證被告丙○○不僅與被告乙○○有販賣第二級毒品
    甲基安非他命之犯意聯絡，更已參與販賣第二級毒品甲基安
    非他命構成要件之「購入毒品」之構成要件行為，無論被告
    丙○○實際上是否從中獲利，均無礙於其與被告乙○○就如
    附表二至七部分，皆為販賣第二級毒品甲基安非他命之正犯
    之認定，毫無疑義。
  (十三)又關於本件扣得之電子磅秤1臺、藥鏟1支、夾鏈袋1小包（
    內有37小包），被告乙○○於原審移審訊問時供稱：電子磅
    秤是買毒品回來時，用來秤量是否夠重，分裝毒品時亦要用
    到，分裝袋是將買回來的毒品裝成1小包 ，藥鏟則是用來分
    裝第二級毒品甲基安非他命所用等語（見原審卷第34頁），
    雖被告丙○○於原審審理時供稱：伊分裝第二級毒品甲基安
    非他命時，是隨便倒在夾鏈袋內，並未使用電子磅秤及藥鏟
    云云（見原審卷第242頁）。然查，被告丙○○於96年10月1
    3日購入第二級毒品甲基安非他命後 ，曾依被告乙○○之指
    示，將第二級毒品甲基安非他命按照1千元、2千元之價格分
    裝等情，業經本院認定如前，而第二級毒品甲基安非他命量
    微價高，茍未使用電子磅秤秤量，實難區別其中之差異，且
    被告乙○○既在其共同住處放置電子磅秤、藥鏟等物，被告
    丙○○實無捨棄不用，而逕以肉眼判斷重量之理；又扣案之
    被告丙○○所有之電話號碼0000000000號行動電話、被告乙○○所有之電話號碼0000000000號行動電話，分係被告丙○○用來聯絡購入第二級毒品甲基安非他命及被告乙○○與如
    附表所示之購毒者聯絡交易事宜所用，業如前述，是堪認扣
    案之電子磅秤、藥鏟、夾鏈袋、被告丙○○所有之電話號碼
    0000000000號行動電話、被告乙○○所有之電話號碼000000
    0000號行動電話，均係供被告 2人分裝、聯絡販入及販賣第
    二級毒品甲基安非他命以供販賣之用，因此亦可作為其涉犯
    販賣第二級毒品甲基安非他命犯行之積極證據。至扣案之透
    明結晶 2小包（其中1小包驗餘毛重0.8836公克，另1小包驗
    餘淨重0.1464公克），經送行政院衛生署草屯療養院鑑定結
    果，均含第二級毒品甲基安非他命之成分等情，有該院草療
    鑑字第0960008705號鑑定書可證（見偵卷第59頁）。而被告
    乙○○雖於偵查中供稱：該扣案之第二級毒品甲基安非他命
    是供自己施用云云（見偵卷第22頁），然依被告丙○○所有
    之電話號碼0000000000號行動電話及被告乙○○所有之電話
    號碼0000000000號行動電話之監聽錄音譯文，實無從證明被
    告乙○○、丙○○2人有於96年10月14日 （即被告丙○○向
    賴建助購買）後有另向其他之人購入第二級毒品甲基安非他
    命等情，足證上開扣案之第二級毒品甲基安非他命 2小包，
    應係被告乙○○、丙○○ 2人購入後伺機出售予他人所用無
    訛。又被告乙○○、丙○○於為警查獲前，最後 1次購入甲
    基安非他命之時間為96年10月14日，故認上開扣案之第二級
    毒品甲基安非他命，應係該次購入後尚未販售予他人者，附
    此敘明。
  (十四)綜上所述，被告乙○○、丙○○上開所辯，均係事後推諉之
    詞，無可採信。本件事證明確，被告乙○○如附表一至七所
    示之7 次販賣第二級毒品甲基安非他命之犯行；被告丙○○
    如附表二至七所示6 次販賣第二級毒品甲基安非他命之犯行
    ，均事證明確，至堪認定，應予依法論科。
二、論罪科刑部分：
  (一)按「安非他命類」（Amphetamine-like）藥品係甲基苯乙胺
    化學合成麻醉藥品，屬中樞神經興奮劑，吸用後會引起不安
    、頭昏、亢進性反應、失眠、焦慮、譫妄、慢性中毒、精神
    障礙、類似精神分裂症之錯覺、幻覺、妄想及伴有行動與性
    格異常等副作用，並有輕微之成癮性，嚴重危害身心健康，
    而慣用者由於精神錯亂，更具暴力攻擊及反社會行為、自殺
    等傾向，後果堪慮，尤以戒解不易，其毒害亦不在煙毒之下
    ，是以甲基安非他命列為毒品危害防制條例第2條第2項第2
    款附表（即其附表二編號89）所規定之第二級毒品，不得非
    法販賣及持有。核被告乙○○就如附表一至七、被告丙○○
    就如附表二至七所為，均係犯毒品危害防制條例第4條第2項
    之販賣第二級毒品罪。
  (二)被告乙○○、丙○○各該為販賣第二級毒品甲基安非他命，
    而持有第二級毒品甲基安非他命之低度行為，已被其等販賣
    第二級毒品甲基安非他命之高度行為所吸收，均不另論罪。
  (三)被告乙○○與丙○○就如附表二至七部分，有犯意聯絡及行
    為分擔，均為共同正犯。
  (四)被告乙○○於為警查獲後，供出如附表一所示販賣第二級毒
    品甲基安非他命之來源為綽號「大姐」邱希拉，並提供邱希
    拉所使用之電話號碼0000000000號行動電話，以供偵查，經
    檢察官向臺灣臺中地方法院聲請核發通訊監察書，監聽邱希
    拉所使用之上開行動電話後，因而查獲邱希拉等情，業經證
    人丁○○於原審審理時結證明確 （見原審卷第235頁），並
    有臺中市警察局刑警大隊刑事案件報告書1份在卷足考 （見
    原審卷第215、216頁），故就被告乙○○附表一之販賣第二
    級毒品甲基安非他命之犯行，應依毒品危害防制條例第17條
    之規定，依法減輕其刑。至被告乙○○其餘所犯附表二至七
    所示之販賣第二級毒品甲基安非他命之犯行，因其各該毒品
    之來源分別為姓名、年籍及住居所均不詳綽號「阿忠」之成
    年人及賴建助，且被告乙○○對此部分並未有何供出毒品來
    源之情形，是就附表二至七所示部分自無從依毒品危害防制
    條例第17條之規定減輕其刑。另被告丙○○於為警查獲後，
    供出如附表四、五、六、七所示販賣第二級毒品甲基安非他
    命之來源為賴建助以供偵查，嗣並經警查獲賴建助等情，業
    經證人丁○○於本院審理時結證明確（見本院97年12月2日
    審判筆錄），且賴建助因販賣第二級毒品甲基安非他命予被
    告丙○○之犯行，亦經臺灣臺中地方法院檢察署檢察官提起
    公訴（現由臺灣臺中地方法院審理中），有臺灣臺中地方法
    院檢察署97年度偵字第28796號、98年度偵字第888號起訴書
    1份附卷足參（見本院卷） ，故就被告丙○○所犯如附表四
    、五、六、七所示之販賣第二級毒品甲基安非他命之犯行，
    均應依毒品危害防制條例第17條之規定，依法減輕其刑。
  (五)被告乙○○如附表一至七所示 7次販賣第二級毒品甲基安非
    他命之行為、被告丙○○如附表二至七所示 6次販賣第二級
    毒品甲基安非他命之行為，均犯意各別，行為時間、地點互
    殊，應予分論併罰。
  (六)原審認被告乙○○犯如附表一至七所示 7次販賣第二級毒品
    甲基安非他命及被告丙○○犯如附表二至七所示 6次販賣第
    二級毒品甲基安非他命之犯罪事證明確，予以論罪科刑，固
    非無見。然查：
  (1)原審認被告乙○○96年10月30日之警詢自白（指對被告乙○○本人而言）、陳述（指對被告丙○○而言），得為證據及
    具有證據能力，尚有未洽（詳見上述證據能力部分）。
  (2)又原審認證人庚○○、己○○、戊○○等人在警詢時所為指
    認被告乙○○相片部分亦具有證據能力部分，本院認上揭指
    認相片，因未據承辦指認相片之警員到庭說明指認之過程及
    方法，本院認人庚○○、己○○、戊○○等人在警詢時所為
    指認被告乙○○相片部分無證據能力，是此部分原審所認自
    有未洽。
  (3)至原審就犯罪事實欄一、(一)即被告乙○○販賣第二級毒品甲
    基安非他命予庚○○部分（即附表一），於該附表一科刑欄
    內就扣案之電子磅秤壹臺、藥鏟壹支、夾鏈袋壹包（內有
    拾柒小包）有為沒收之諭知，惟於犯罪事實欄內則未敘及各
    該扣案之電子磅秤壹臺、藥鏟壹支、夾鏈袋壹包（內有拾
    柒小包）究係如何供犯販賣第二級毒品甲基安非他命所用【
    此對照原判決犯罪事實欄一、(二)、(三)自明】，尚有未合。
  (4)原審就犯罪事實欄【不包括一、(一)部分】及附表二至七所示
    交易方式欄內，對被告丙○○如何使用0000000000號行動電
    話，以供被告乙○○、丙○○ 2人犯本案販賣第二級毒品甲
    基安非他命所用，均未為論敘，顯有主文、事實、理由不符
    之違誤，同有可議。
  (5)原審於犯罪事實欄一、(二)內記載「------，以乙○○所有之
    電子磅秤、藥鏟、夾鏈袋，將上開第二級毒品甲基安非他命
    按1千元、2千元之價格（重量均不詳）分裝在夾鏈袋內後，
    再將之送至乙○○所任職之臺中縣神岡鄉○○路614巷 13號
    富壽瓦斯行交給乙○○，再由乙○○分別將之販賣予己○○
    、戊○○----（販賣時間、地點、數量、金額、交易方式，
    分別如附表二、三所示）。」其中就附表二部分販賣予己○○8百元部分 ，並未敘及如何將按1千元、2千元之價格（重
    量均不詳）分裝在夾鏈袋內後之第二級毒品甲基安非他命，
    以如何之方式改為8百元之分量販賣予己○○，亦有可議。
  (6)原審就被告丙○○於為警查獲後，供出如附表四、五、六、
    七所示販賣第二級毒品甲基安非他命之來源為賴建助以供偵
    查，嗣並經警查獲賴建助部分，原審亦未及審認，及論述是
    否適用毒品危害防制條例第17條之規定減輕其刑，尚有未洽
    。
  (7)原審就被告乙○○、丙○○ 2人於附表七科刑欄內及判決主
    文欄內，就自購買毒品者戊○○於96年10月30日上午 7時45
    分許，在其臺中縣豐原市○○路152巷8號住處為警查獲，並
    扣得其之第二級毒品甲基安非他命1小包（毛重0.4公克，驗
    餘淨重0.2209公克）併為沒收之諭知，顯有未洽（最高法院
    94年度台上字第5984號判決意旨參見）。
  (七)本件被告乙○○、丙○○ 2人上訴意旨仍執前詞否認犯罪指
    摘原判決不當，其中就認被告乙○○之警詢自白不得為證據
    部分為有理由，至其餘部分則均為無理由，惟原判決既有上
    揭疏誤，且經被告 2人上訴，即屬無可維持，應由本院予以
    撤銷改判【原判決就被告丙○○被訴附表一部分之販賣第二
    級毒品罪部分，業經原審判決無罪，且此部分因未據檢察官
    提出上訴而確定】。本院審酌被告乙○○、丙○○ 2人之平
    日素行、犯罪之動機、目的均僅為圖一已之私利，且渠 2人
    均染有施用毒品之惡習，更深知上開毒品具有成癮性，服用
    後會產生依賴性、耐藥性，且戒解不易，嚴重妨害人之身心
    健康，竟因貪圖利益，販賣第二級毒品甲基安非他命嚴重影
    響社會治安、戕害國民身心健康，惡性非輕，且犯罪後狡詞
    飾過，缺乏認錯悔過之具體表現，暨其販賣品之次數、各次
    所得等一切情狀，分別量處如各該附表主文欄所示之刑（包
    括主刑及從刑），並分別定如主文第2、3項所示之應執行刑
    【按販賣毒品罪係屬萬國公罪，歷史上曾因毒品之禍害引起
    戰爭（如鴨片戰爭），且為現今世界各國極力查緝之對象，
    且被告2人犯後猶不能坦承所為，反砌詞卸責 ，依一般國民
    社會感情屬難認有何顯可憫恕之處，要均無從依刑法第59條
    酌量減輕（最高法院92年度臺上字第3020刑事判決意旨參見
    ）】，以資懲儆。
  (八)沒收部分：
  1.本件扣案之第二級毒品甲基安非他命貳小包（含外包裝袋貳
    個，其中壹小包驗餘毛重零點捌捌陸公克，另壹小包驗餘
    淨重零點壹肆陸肆公克） ，均係屬毒品危害防制條例第2條
    第1項第2款所規定之第二級毒品，無論屬犯人與否，均應依
    毒品危害防制條例第18條第1項前段之規定 ，宣告沒收銷燬
    之（係對附表四、五、六、七部分）。再盛裝上述扣案第二
    級毒品甲基安非他命之外包裝袋 2個，因無論依何種方式分
    離包裝袋內均有極微量之第二級毒品甲基安非他命殘留，足
    認前揭外包裝袋 2個均內含極微量第二級毒品甲基安非他命
    殘留而無法析離，亦應整體視為查獲之第二級毒品甲基安非
    他命 ，併依毒品危害防制條例第18條第1項前段之規定宣告
    沒收銷燬之。
  2.扣案之電話號碼0000000000號行動電話1支【含其內之SIM卡
    ，查我國電信公司門號之SIM卡所有權均於將SIM卡交予客戶
    使用時即移轉歸屬客戶所有（司法院97年5月6日院臺廳刑一
    字第0970009760號函旨參見）】、電子磅秤1臺、藥鏟1支、
    夾鏈袋1包（內有37小包） ，均係被告乙○○所有，且為供
    其犯如附表一至七之販賣第二級毒品甲基安非他命之犯行所
    用之物 ；另扣案之電話號碼0000000000號之行動電話1支（
    含其內之SIM卡） ，則為被告丙○○所有，且係供其犯附表
    二至七所示販賣第二級毒品甲基安非他命所用之物，均應依
    毒品危害防制條例第19條第 1項之規定宣告沒收（因皆已扣
    案，自無不能沒收之情形，故毋庸諭知追徵其價額）。
  3.按毒品危害防制條例第19條第1 項規定，犯販賣毒品罪者，
    其犯罪所得之財物均沒收之，係採義務沒收主義。故販賣毒
    品所得之對價，不問其中成本若干，利潤多少，均應全部諭
    知沒收，貫徹政府查禁煙毒之決心，以符立法本旨；又犯毒
    品危害防制條例第4 條之販賣第一級或第二級毒品罪者，依
    同條例19條第1 項規定，其因犯罪所得之物沒收之，如全部
    或一部不能沒收時，追徵其價額或以其財產抵償之。所稱因
    犯罪所得之物，自以實際所得者為限，苟無所得或尚未取得
    者，自無從為沒收及追繳或抵償之諭知；共同正犯之犯罪所
    得為現款時，因係合併計算，且於全部或一部不能沒收時，
    以其財產抵償之，為避免執行時發生重複沒收、抵償之情形
    ，故各共同正犯之間係採連帶沒收主義，於裁判時應諭知連
    帶沒收，不得就全體共同正犯之總所得，對各該共同正犯分
    別重複諭知沒收（最高法院91年度臺上字第2419號、96年臺
    上字第2331號、第5551號、95年度臺上字第6051號判決意旨
    參照）。查，本件除附表七部分之被告乙○○、丙○○共同
    販賣第二級毒品甲基安非他命之價金3千5百元，因證人戊○○暫先賒欠，而尚未實際取得外，其餘犯罪所得，並未扣案
    ，然依上開說明及毒品危害防制條例第19條第1 項之規定，
    仍應予分別宣告沒收（指被告乙○○所犯附表一部分）或連
    帶沒收（指被告乙○○、丙○○ 2人所犯附表二至六部分）
    ，如全部或一部不能沒收時，就附表一部分所得 2千元，以
    被告乙○○之財產抵償之；就附表二至六部分所得共計6千3
    百元，則由被告乙○○及丙○○之財產連帶抵償之。
  4.另扣案殘渣袋2個及玻璃球吸食器1支部分，因被告乙○○否
    認有販賣第二級毒品之犯行，再衡諸常情，販賣毒品者，以
    夾鏈袋裝放毒品販售予他人後，幾無將夾鏈袋回收再次使用
    ，反之施用毒品者，將裝放毒品之夾鏈袋重複使用之情形，
    則較常見；參以被告乙○○確有施用第二級毒品甲基安非他
    命之習慣，因此上開殘渣袋及玻璃管吸食器應均係供被告乙○○施用第二級毒品甲基安非他命所用之物，因此爰不予宣
    告沒收之，末此敘明。
據上論斷，應依刑事訴訟法第369條第1項前段、第364條、第299
條第1項前段，毒品危害防制條例第4條第2項 、第17條、第18條
第1項前段、第19條第1項 ，刑法第11條、第28條、第51條第5款
，判決如主文。
本案經檢察官甲○○到庭執行職務。
中    華    民    國    98    年     4    月    7    日
            刑事第九庭    審判長法  官  江 德 千
                                法  官  賴 妙 雲
                                法  官  許 旭 聖
以上正本證明與原本無異。
如不服本判決應於收受送達後10日內向本院提出上訴書狀，其未
敘述上訴之理由者，並得於提起上訴後10日內向本院補提理由書
（均須按他造當事人之人數附繕本）「切勿逕送上級法院」。
                                書記官  紀 美 鈺
中    華    民    國    98    年    4     月    10    日
附錄論罪科刑法條：
毒品危害防制條例第4條
製造、運輸、販賣第一級毒品者，處死刑或無期徒刑；處無期徒
刑者，得併科新臺幣1千萬元以下罰金。
製造、運輸、販賣第二級毒品者，處無期徒刑或7 年以上有期徒
刑，得併科新臺幣7百萬元以下罰金。
製造、運輸、販賣第三級毒品者，處5 年以上有期徒刑，得併科
新臺幣5百萬元以下罰金。
製造、運輸、販賣第四級毒品者，處3 年以上10年以下有期徒刑
，得併科新臺幣3百萬元以下罰金。
製造、運輸、販賣專供製造或施用毒品之器具者，處1年以上7年
以下有期徒刑，得併科新臺幣1百萬元以下罰金。
前五項之未遂犯罰之。
附表一：（被告乙○○販賣第二級毒品甲基安非他命部分）
┌─────┬────┬──────┬──────┬────┬───────────┐
│ 販賣時間 │販賣對象│  販賣地點  │  販賣數量  │金額（新│    交  易  方  式    │
│          │        │            │            │臺幣）  │                      │
├─────┼────┼──────┼──────┼────┼───────────┤
│96年10月10│庚○○  │乙○○任職之│甲基安非他命│2千元   │由庚○○使用電話號碼09│
│日晚上7 時│        │臺中縣神岡鄉│3小包（重量 │        │00000000號行動電話撥打│
│38分至57分│        │中山路614巷 │不詳，起訴書│        │乙○○所使用之門號0953│
│間某時    │        │13號「富壽瓦│誤載為2小包 │        │789109號行動電話聯絡購│
│          │        │斯行」附近停│）          │        │買甲基安非他命事宜，再│
│          │        │車場        │            │        │由乙○○親自依約前往交│
│          │        │            │            │        │易                    │
├─────┴────┴──────┴──────┴────┴───────────┤
│此部分犯罪所得為新臺幣貳仟元。                                                    │
├─┬───────────────────────────────────────┤
│主│乙○○販賣第二級毒品，處有期徒刑肆年陸月；扣案之電子磅秤壹臺、藥鏟壹支、夾鏈袋│
│  │壹包（內有拾柒小包）、電話號碼0000000000號行動電話壹支（含其內之SIM卡 ）均沒│
│  │收；因販賣第二級毒品所得之財物新臺幣貳仟元沒收之，如全部或一部不能沒收時，以其│
│文│財產抵償之。                                                                  │
└─┴───────────────────────────────────────┘
（以下均為被告乙○○、丙○○共同販賣第二級毒品部分）
附表二：
┌─────┬────┬──────┬──────┬────┬───────────┐
│ 販賣時間 │販賣對象│  販賣地點  │  販賣數量  │金額（新│    交  易  方  式    │
│          │        │            │            │臺幣）  │                      │
├─────┼────┼──────┼──────┼────┼───────────┤
│96年10月13│己 ○ ○│「富壽瓦斯行│甲基安非他命│8百元   │由己○○使用電話號碼09│
│日下午5 時│        │」對面之電子│1小包（重量 │        │00000000號行動電話撥打│
│53分後某時│        │遊戲場前    │不詳）      │        │乙○○所使用之門號0953│
│          │        │            │            │        │789109號行動電話聯絡購│
│          │        │            │            │        │買甲基安非他命事宜，再│
│          │        │            │            │        │由乙○○親自依約前往交│
│          │        │            │            │        │易                    │
├─────┴────┴──────┴──────┴────┴───────────┤
│此部分犯罪所得為新臺幣捌佰元。                                                    │
├─┬───────────────────────────────────────┤
│主│乙○○、丙○○共同販賣第二級毒品，各處有期徒刑柒年肆月；扣案之電子磅秤壹臺、藥│
│  │鏟壹支、夾鏈袋壹包（內有拾柒小包）、電話號碼0000000000號、0000000000號行動電│
│  │話各壹支（均含其內之SIM卡）均沒收；共同販賣第二級毒品所得之財物新臺幣捌佰元連 │
│文│帶沒收之，如全部或一部不能沒收時，以其財產連帶抵償之。                        │
└─┴───────────────────────────────────────┘
附表三：
┌─────┬────┬──────┬──────┬────┬───────────┐
│ 販賣時間 │販賣對象│  販賣地點  │  販賣數量  │金額（新│    交  易  方  式    │
│          │        │            │            │臺幣）  │                      │
├─────┼────┼──────┼──────┼────┼───────────┤
│96年10月13│戊○○（│「富壽瓦斯行│甲基安非他命│1千元   │由戊○○使用電話號碼09│
│日下午5 時│起訴書誤│」附近之荔枝│1小包（重量 │        │0000000000號行動電話撥│
│53分後某時│載為陳正│園外        │不詳）      │        │打乙○○所使用之門號09│
│          │浩）    │            │            │        │00000000號行動電話聯絡│
│          │        │            │            │        │購買甲基安非他命事宜，│
│          │        │            │            │        │再由乙○○親自依約前往│
│          │        │            │            │        │交易                  │
├─────┴────┴──────┴──────┴────┴───────────┤
│此部分犯罪所得為新臺幣壹仟元。                                                    │
├─┬───────────────────────────────────────┤
│主│乙○○、丙○○共同販賣第二級毒品，各處有期徒刑柒年伍月；扣案之電子磅秤壹臺、藥│
│  │鏟壹支、夾鏈袋壹包（內有拾柒小包）、電話號碼0000000000號、0000000000號行動電│
│  │話各壹支（均含其內之SIM卡）均沒收；共同販賣第二級毒品所得之財物新臺幣壹仟元連 │
│文│帶沒收之，如全部或一部不能沒收時，以其財產連帶抵償之。                        │
└─┴───────────────────────────────────────┘
附表四：
┌─────┬────┬──────┬──────┬────┬───────────┐
│ 販賣時間 │販賣對象│  販賣地點  │  販賣數量  │金額（新│    交  易  方  式    │
│          │        │            │            │臺幣）  │                      │
├─────┼────┼──────┼──────┼────┼───────────┤
│96年10月14│戊 ○ ○│「富壽瓦斯行│甲基安非他命│1千元   │同附表三              │
│日下午4 時│        │」附近之荔枝│1小包（重量 │        │                      │
│41分後某時│        │園外        │不詳）      │        │                      │
├─────┴────┴──────┴──────┴────┴───────────┤
│此部分犯罪所得為新臺幣壹仟元。                                                    │
├─┬───────────────────────────────────────┤
│主│乙○○、丙○○共同販賣第二級毒品，乙○○處有期徒刑柒年伍月、丙○○處有期徒刑肆│
│  │年肆月；扣案之第二級毒品甲基安非他命貳小包（含外包裝袋貳個，其中壹小包驗餘毛重│
│  │零點捌捌陸公克，另壹小包驗餘淨重零點壹肆陸肆公克），均沒收銷燬之；扣案之電子│
│文│磅秤壹臺、藥鏟壹支、夾鏈袋壹包（內有拾柒小包）、電話號碼0000000000號、095313│
│  │7730號行動電話各壹支（均含其內之SIM卡）均沒收；共同販賣第二級毒品所得之財物新 │
│  │臺幣壹仟元連帶沒收之，如全部或一部不能沒收時，以其財產連帶抵償之。            │
└─┴───────────────────────────────────────┘
附表五：
┌─────┬────┬──────┬──────┬────┬───────────┐
│ 販賣時間 │販賣對象│  販賣地點  │  販賣數量  │金額（新│    交  易  方  式    │
│          │        │            │            │臺幣）  │                      │
├─────┼────┼──────┼──────┼────┼───────────┤
│96年10月16│戊 ○ ○│臺中縣豐原交│甲基安非他命│2千元   │同附表三              │
│日上午8 時│        │流道附近之中│2小包（重量 │        │                      │
│28分後某時│        │國石油加油站│不詳，起訴書│        │                      │
│          │        │            │誤載為1小包 │        │                      │
│          │        │            │）          │        │                      │
│          │        │            │            │        │                      │
│          │        │            │            │        │                      │
├─────┴────┴──────┴──────┴────┴───────────┤
│此部分犯罪所得為新臺幣貳仟元。                                                    │
├─┬───────────────────────────────────────┤
│主│乙○○、丙○○共同販賣第二級毒品，乙○○處有期徒刑柒年拾月、丙○○處有期徒刑肆│
│  │年陸月；扣案之第二級毒品甲基安非他命貳小包（含外包裝袋貳個，其中壹小包驗餘毛重│
│  │零點捌捌陸公克，另壹小包驗餘淨重零點壹肆陸肆公克），均沒收銷燬之；扣案之電子│
│文│磅秤壹臺、藥鏟壹支、夾鏈袋壹包（內有拾柒小包）、電話號碼0000000000號、095313│
│  │7730號行動電話各壹支（均含其內之SIM卡）均沒收；共同販賣第二級毒品所得之財物新 │
│  │臺幣貳仟元連帶沒收之，如全部或一部不能沒收時，以其財產連帶抵償之。            │
└─┴───────────────────────────────────────┘
附表六：
┌─────┬────┬──────┬──────┬────┬───────────┐
│ 販賣時間 │販賣對象│  販賣地點  │  販賣數量  │金額（新│    交  易  方  式    │
│          │        │            │            │臺幣）  │                      │
├─────┼────┼──────┼──────┼────┼───────────┤
│96年10月26│庚 ○ ○│臺中縣神岡鄉│甲基安非他命│1千5百元│同附表一              │
│日晚上7 時│        │社口村民族路│2小包（重量 │        │                      │
│40分後某時│        │附近輔祥工廠│不詳）      │        │                      │
│（起訴書誤│        │前（起訴書誤│            │        │                      │
│載為同年月│        │載為富壽瓦斯│            │        │                      │
│27 日）   │        │行附近之停車│            │        │                      │
│          │        │場）        │            │        │                      │
├─────┴────┴──────┴──────┴────┴───────────┤
│此部分犯罪所得為新臺幣壹仟伍佰元。                                                │
├─┬───────────────────────────────────────┤
│主│乙○○、丙○○共同販賣第二級毒品，乙○○處有期徒刑柒年捌月、丙○○處有期徒刑肆│
│  │年伍月；扣案之第二級毒品甲基安非他命貳小包（其中壹小包驗餘毛重零點捌捌陸公克│
│  │，另壹小包驗餘淨重零點壹肆陸肆公克），均沒收銷燬之；扣案之電子磅秤壹臺、藥鏟壹│
│文│支、夾鏈袋壹包（內有拾柒小包）、電話號碼0000000000號、0000000000號行動電話各│
│  │壹支（均含其內之SIM卡）均沒收；共同販賣第二級毒品所得之財物新臺幣壹仟伍佰元連 │
│  │帶沒收之，如全部或一部不能沒收時，以其財產連帶抵償之。                        │
└─┴───────────────────────────────────────┘
附表七：
┌─────┬────┬──────┬──────┬────┬───────────┐
│ 販賣時間 │販賣對象│  販賣地點  │  販賣數量  │金額（新│    交  易  方  式    │
│          │        │            │            │臺幣）  │                      │
├─────┼────┼──────┼──────┼────┼───────────┤
│96年10月29│戊 ○ ○│乙○○任職瓦│甲基安非他命│3千5百元│同附表三              │
│日中午12時│        │斯行附近荔枝│1小包（毛重 │（尚未交│                      │
│29分後某時│        │園外        │1公克）     │付）    │                      │
│（起訴書誤│        │            │            │        │                      │
│載為同年月│        │            │            │        │                      │
│30日）    │        │            │            │        │                      │
├─────┴────┴──────┴──────┴────┴───────────┤
│此部分犯罪所得尚未取得。                                                          │
├─┬───────────────────────────────────────┤
│主│乙○○、丙○○共同販賣第二級毒品，乙○○處有期徒刑捌年貳月、丙○○處有期徒刑肆│
│  │年捌月；扣案之第二級毒品甲基安非他命貳小包（含外包裝袋貳個，其中壹小包驗餘毛重│
│文│零點捌捌陸公克，另壹小包驗餘淨重零點壹肆陸肆公克），均沒收銷燬之；扣案之電子│
│  │磅秤壹臺、藥鏟壹支、夾鏈袋壹包（內有拾柒小包）、電話號碼0000000000號、095313│
│  │7730號行動電話各壹支（均含其內之SIM卡）均沒收。                               │
└─┴───────────────────────────────────────┘


司法院資訊處製作；財團法人民間司法改革基金會備份。
